【裁判字號】    99,訴,1222
【裁判日期】    991013
【裁判案由】    違反毒品危害防制條例
【裁判全文】
臺灣臺南地方法院刑事判決               99年度訴字第978號
公  訴  人  臺灣臺南地方法院檢察署檢察官
被      告  乙○○
選任辯護人  法律扶助律師黃昭雄律師
上列被告因違反毒品危害防制條例案件，經檢察官提起公訴（99
年度偵字第7912號、第9415號），及因相牽連之違反毒品危害防
制條例案件經檢察官追加起訴（99年度偵字第10504號、第10511
號），本院合併審理，合併判決如下：
    主  文
乙○○犯如附表所示之罪，各處如附表所示之主刑及從刑。應執
行有期徒刑貳拾年，未扣案因販賣第一級毒品所得共新臺幣捌萬
元沒收之，如全部或一部不能沒收時，以其財產抵償之；扣案之
0000000000號行動電話（ＮＯＫＩＡ牌、序號：00
0000000000000號、含ＳＩＭ卡壹張）壹支，沒收
之；未扣案之0000000000號行動電話（含ＳＩＭ卡）
及0000000000號行動電話（含ＳＩＭ卡）各壹支，均
沒收之，如全部或一部不能沒收時，追徵其價額。
其餘被訴部分無罪。
    事  實
一、乙○○前因違反毒品危害防制條例案件，於民國九十五年七
    月二十六日，經本院以九十五年度訴字第四一六號判處有期
    徒刑一年二月確定；又因竊盜案件，於九十五年七月十日，
    經臺灣高雄地方法院以九十五年度簡字第二五五五號判處有
    期徒刑四月確定，上開二案經本院以九十五年度聲字第一八
    七五號裁定應執行有期徒刑一年五月確定，嗣因減刑經本院
    以九十六年度聲減字第一二六七號裁定應執行有期徒刑八月
    又十五日確定；復因違反毒品危害防制條例案件，於九十六
    年七月十六日經本院以九十六年度訴字第五九五號判處有期
    徒刑一年，嗣因減刑經本院以九十七年度聲減字第一九一號
    裁定減為有期徒刑六月確定，並與上開應執行部分接續執行
    ，而於九十七年六月十一日縮刑期滿執行完畢。
二、乙○○猶不知悔改，明知海洛因係毒品危害防制條例所明定
    之第一級毒品，不得販賣，竟基於販賣第一級毒品海洛因意
    圖以營利之犯意，以其所有使用之0000000000號
    、0000000000號行動電話各一支（均未扣案）及
    其所有使用之0000000000號行動電話（ＮＯＫＩ
    Ａ牌、序號000000000000000號、含ＳＩＭ
    卡一張）一支作為聯絡工具，於如附表所示時間、地點、方
    式，分別販賣第一級毒品海洛因與如附表所示之楊家銘、蕭
    宇輝、陳建良、楊惠文、謝政達、沈秉昆、葉崇權、林煌翔
    、林稚斌、楊榮俊等十人，總計得款新臺幣（下同）八萬元
    （販賣時間、地點、對象、次數及販賣所得，均詳如附表所
    示）。嗣臺灣臺南地方法院檢察署接獲檢舉實施通訊監察後
    ，經警於九十九年五月十九日上午七時五十五分許，持本院
    核發之搜索票前往乙○○位於臺南縣仁德鄉○○路○段一八
    九巷六十號住處搜索，當場扣得乙○○所有上開供其聯絡販
    賣第一級毒品海洛所用之0000000000號行動電話
    （ＮＯＫＩＡ牌、序號000000000000000號
    、含ＳＩＭ卡一張）一支，因而查獲上情。
三、案經臺南縣警察局移送臺灣臺南地方法院檢察署檢察官偵查
    起訴。
    理  由
壹、程序部分：
一、按於第一審辯論終結前，得就與本案相牽連之犯罪或本罪之
    誣告罪，追加起訴；又一人犯數罪者，為相牽連之案件。刑
    事訴訟法第二百六十五條第一項、第七條第一款分別定有明
    文。查本案被告經檢察官提起公訴（本院九十九年度訴字第
    九七八號）後，於該案第一審辯論終結前，經檢察察以被告
    有一人犯數罪，為相牽連案件之情，追加起訴（本院九十九
    年度訴字第一二二二號），經核於法相符，且於不妨礙被告
    權益之情形，為合併審判、合併辯論及合併判決，先予敘明
    。
二、另按被告以外之人於審判外之言詞或書面陳述，除法律有規
    定者外，不得作為證據，刑事訴訟法第一百五十九條第一項
    定有明文。查本件證人陳加憲於警詢之供述，係屬被告以外
    之人於審判外之言詞陳述，且被告及其選任辯護人於本院審
    理中已主張不具證據能力，不同意將證人陳加憲於警詢之供
    述列為證據，又證人陳加憲於警詢之言詞陳述並無該當刑事
    訴訟法第一百五十九條之一至第一百五十九條之四等傳聞證
    據例外具證據能力之情形，是證人陳加憲於警詢之證述，即
    無證據能力。
三、又按被告以外之人於審判外之陳述，經當事人於審判程序同
    意作為證據，法院審酌該言詞陳述或書面陳述作成時之情況
    ，認為適當者，亦得為證據。當事人、代理人或辯護人於法
    院調查證據時，知有刑事訴訟法第一百五十九條第一項不得
    為證據之情形，而未於言詞辯論終結前聲明異議，視為有前
    項之同意，刑事訴訟法第一百五十九條之五定有明文。查證
    人謝政達、楊惠文、陳建良、楊家銘、蕭宇輝、林煌翔、沈
    秉昆、葉崇權、林稚斌、楊榮俊等人於警詢之供述，均為審
    判外之陳述而屬傳聞證據，及公訴人於偵、審中所提出暨本
    院依職權所調取之各項具傳聞性質之證據資料，公訴人、被
    告及其選任辯護人，均表示無意見同意作為證據，且迄於言
    詞辯論終結前亦未聲明異議。本院審酌上開各項證據資料作
    成之情況，核無違法取證或其他瑕疪，且為證明本件犯罪事
    實所必要之重要關係事項，認為以之作為證據為適當，上開
    證人謝政達、楊惠文、陳建良、楊家銘、蕭宇輝、林煌翔、
    沈秉昆、葉崇權、林稚斌、楊榮俊等人於警詢之供述，及其
    他本判決引用之相關證據資料，自得採為證據，合先敘明。
四、再按刑事訴訟法第一百五十九條之一第二項雖規定，被告以
    外之人於偵查中向檢察官所為之陳述，除顯有不可信之情況
    者外，得為證據。惟該被告以外之人（含共同被告、共犯、
    被害人、證人等），於偵查中向檢察官所為之陳述，性質上
    仍屬傳聞證據（即審判外之陳述），然因檢察官依法有訊問
    被告、證人及鑑定人之權，證人、鑑定人且須具結，而檢察
    官向被告以外之人所取得之陳述，原則上均能遵守法律規定
    ，不致違法取供，其可信性極高，為兼顧理論與實務，因而
    規定除顯有不可信之情況者外，得為證據（參考刑事訴訟法
    第一百五十九條之一立法理由）。故被告以外之人於偵查中
    向檢察官所為之陳述，既已依法具結，應有證據能力。經查
    ，證人楊家銘、蕭宇輝、陳建良、楊惠文、謝政達、沈秉昆
    、葉崇權、林煌翔、陳加憲、林稚斌、楊榮俊等人於偵查中
    向檢察官所為之陳述，係就待證事實有重要關係之親身知覺
    、體驗事實所為之陳述，即居於證人之地位，依第一百八十
    六條第一項規定命其具結，使證人知悉其有據實陳述之義務
    ，以擔保其證言之真實性，該供述證據即具證據能力，而檢
    察官於偵查中既已踐行人證之法定訊問程序，揆諸前揭規定
    ，證人楊家銘、蕭宇輝、陳建良、楊惠文、謝政達、沈秉昆
    、葉崇權、林煌翔、陳加憲、林稚斌、楊榮俊等人於偵查中
    向檢察官所為之陳述，即得作為證據。
貳、實體部分：
一、有罪部分：
(一)、上揭犯罪事實，業據被告乙○○於偵查（除楊榮俊外）及本
    院審理時坦承不諱，並據證人謝政達、楊惠文、陳建良、楊
    家銘、蕭宇輝、林煌翔、沈秉昆、葉崇權、林稚斌、楊榮俊
    等人於警詢及偵查中證述在卷。此外，並有本院九十九年度
    聲搜字第四六五號搜索票一紙、臺南縣警察局刑事警察大隊
    搜索扣押筆錄一份、臺南縣警察局扣押物品目錄表一紙、0
    000000000號行動電話與晶片卡照片二幀、本院九
    十八年聲監字第四二七號通訊監察書一份、本院九十八年聲
    監續字第五三三號通訊監察書一份、本院九十八年聲監字第
    五四一號通訊監察書一份、本院九十八年聲監續字第六一三
    號通訊監察書一份、本院九十八年聲監字第五八四號通訊監
    察書一份、本院九十八年聲監續字第七一六號通訊監察書一
    份、本院九十九年聲監續字第七四號通訊監察書一份、本院
    九十九年聲監續字第一五八號通訊監察書一份、本院九十九
    年聲監字第二一二號通訊監察書一份、本院九十九年聲監續
    字第三八二號通訊監察書一份、通聯調閱查詢單八紙、00
    00000000號行動電話通訊監察譯文一份、0000
    000000號行動電話通訊監察譯文一份、000000
    0000號行動電話通訊監察譯文一份在卷（詳臺南縣警察
    局南縣警刑字第０九九一五０一０六二號警卷第九頁至第三
    六頁、第五七頁至第七四頁、第八三頁至第一０三頁、第一
    一三頁至第一二一頁、第一三五頁至第一四三頁、第一五五
    頁至第一六二頁、第一六九頁至第一七五頁、第二二０頁至
    第二二七頁、第二三六頁至第二五二頁；臺灣臺南地方法院
    檢察署九十九年度偵字第七九一二號偵查(一)卷第五八頁至第
    七十頁；臺南縣警察局南縣警刑字第０九九一五０一二七七
    號警卷第四六頁至第五三頁；臺南縣警察局南縣警刑字第０
    九九一五０一二七二號警卷第一六頁至第四三頁；臺灣臺南
    地方法院檢察署九十九年度偵字第一０五０四號偵查卷第六
    一頁）可稽，復有被告所有上開供其聯絡販賣第一級毒品海
    洛所用之0000000000號行動電話（ＮＯＫＩＡ牌
    、序號000000000000000號、含ＳＩＭ卡一
    張）一支扣案可資佐證。又我國查緝毒品之施用或販賣一向
    執法甚嚴，對於販賣毒品者尤科以重度刑責，又販賣毒品既
    係違法行為，當非可公然為之，亦無公定價格，且容易分裝
    並增減份量，而每次買賣之價量，可能隨時依雙方關係深淺
    、資力、需求量及對行情之認知、來源是否充裕、查緝是否
    嚴謹、購買者被查獲時供述購買對象之可能風險之評估等情
    形，而異其標準，非可一概而論；而買受毒品之人通常亦無
    法探知販毒者賺取利潤幾何，是販賣毒品之利得，除販毒者
    坦承犯行或價量俱臻明確外，委難察得實情，販賣之人從價
    差或量差中牟利之方式雖異，其意圖營利之販賣行為則同一
    。是以因毒品海洛因量微價高，販賣者率有利益可圖，參以
    被告與證人謝政達、楊惠文、陳建良、楊家銘、蕭宇輝、林
    煌翔、沈秉昆、葉崇權、林稚斌、楊榮俊等人並無特殊交情
    ，被告販賣毒品海洛因，如無利益可得，又豈會甘冒遭警查
    獲可能處以重刑之風險而如此作為，足證被告係由販入與賣
    出之量價差異汲取利潤，其販賣毒品海洛因主觀上具有營利
    之意圖，至為灼然。是本件被告販賣第一級毒品海洛因之犯
    行事證明確，洵堪認定。
(二)、查海洛因係毒品危害防制條例第二條第二項第一款所規定之
    第一級毒品。本件被告於如附表所示之時、地，販售第一級
    毒品海洛因與證人楊家銘、蕭宇輝、陳建良、楊惠文、謝政
    達、沈秉昆、葉崇權、林煌翔、林稚斌、楊榮俊等十人，所
    為均係毒品危害防制條例第四條第一項之販賣第一級毒品罪
    。被告販賣前後，持有第一級毒品海洛因之低度行為，為販
    賣之高度行為所吸收，均不另論罪。被告所犯上開各罪，犯
    意各別，行為互殊，應予分論併罰。又被告有前揭如事實欄
    一所載之執行紀錄，有臺灣臺南地方法院檢察署刑案資料查
    註紀錄表及臺灣高等法院被告前案紀錄表各一份在卷可按，
    其於五年之內故意再犯本件有期徒刑以上之罪，均為累犯，
    均應依刑法第四十七條第一項加重其刑。另被告於偵查及審
    判中，就其販賣第一級毒品海洛因與證人楊家銘、蕭宇輝、
    陳建良、楊惠文、謝政達、沈秉昆、葉崇權、林煌翔、林稚
    斌等九人之部分，均自白犯行，均應適用毒品危害防制條例
    第十七條第二項之規定，減輕其刑。按刑法第五十九條規定
    ，犯罪之情狀可憫恕者，得酌量減輕其刑，同法第五十七條
    規定，科刑時應審酌一切情狀，尤應注意左列事項（共十款
    ）為科刑重輕之標準，兩條適用上固有區別，惟所謂「犯罪
    之情狀」與「一切情狀」云云，並非有截然不同之領域，於
    裁判上酌減其刑時，應就犯罪一切情狀（包括第五十七條所
    列舉之十款事項），予以全盤考量，審酌其犯罪有無可憫恕
    之事由（即判例所稱有特殊之原因與環境等等，在客觀上足
    以引起一般同情，以及宣告法定低度刑，是否猶嫌過重），
    以為判斷。故適用第五十九條酌量減輕其刑時，並不排除第
    五十七條所列舉十款事由之審酌，惟其程度應達於確可憫恕
    ，始可予以酌減（最高法院七十年度第六次刑事庭會議決議
    參照）。而修正後刑法第五十九條已將刑之酌減審認標準之
    見解予以明文化，認犯罪之情狀須「顯」可憫恕，認「科以
    最低度刑仍嫌過重」者，得酌量減輕其刑。又參酌大法官釋
    字第二六三號解釋，若不分犯罪情況及結果如何，概以死刑
    、無期徒刑為法定刑，立法甚嚴，若有情輕法重之情，裁判
    時本有刑法第五十九條酌量減輕其刑之適用，足以免過嚴之
    刑，與憲法尚無牴觸。是若有情輕法重及刑法第五十九條所
    規定等情，對被告所犯之罪酌量減輕其刑，自為法之所許。
    查本件被告前無販賣毒品之犯行，有臺灣高等法院被告前案
    紀錄表一份附卷足參，雖其販賣毒品海洛因之對象達十人，
    惟每次販賣毒品海洛因所得多僅五百元、一千元，最多亦僅
    三千五百元，且販賣毒品海洛因所得共計僅八萬元，是其犯
    罪情節尚非重大，其惡性與犯罪情節核與大量走私進口或長
    期販賣毒品之所謂「大盤」、「中盤」毒販有重大差異，衡
    情如不論其情節輕重，均處以販賣第一級毒品罪法定最低本
    刑無期徒刑，依社會一般觀念仍有情輕法重之嫌，有傷人民
    對法律之情感，堪認其犯罪情狀尚堪憫恕，科以最低度刑仍
    嫌過重，爰依刑法第五十九條之規定減輕其刑，並就此部分
    同時具有加重及減輕事由，原應依刑法第七十一條第一項規
    定先加後減，惟法定本刑為死刑、無期徒刑部分，僅予減輕
    其刑；另其販賣毒品海洛因與證人楊家銘、蕭宇輝、陳建良
    、楊惠文、謝政達、沈秉昆、葉崇權、林煌翔、林稚斌等九
    人部分，同時具有二種減輕事由，應依刑法第七十條規定遞
    減之。爰審酌被告正值青壯，不思努力工作賺取正當酬勞，
    竟藉流毒他人牟取不法利益，販賣第一級毒品海洛因與他人
    施用，使人沉迷於毒癮，無法自拔，輕則戕害身心，重則引
    發男盜女娼等各種犯罪，實為多種犯罪之源頭，對國家社會
    之傷害可謂至深且鉅，並兼衡被告犯罪之手段、品性、販毒
    所得非鉅，及其智識程度、生活狀況，暨被告犯罪後坦承犯
    行態度尚佳與檢察官求處被告無期徒刑量刑尚嫌過重等一切
    情狀，各量處如主文所示之刑，並定其應執行刑，以資懲儆
    。
(三)、按犯第四條至第八條、第十條或第十一條之罪，供出毒品來
    源，因而查獲其他正犯或共犯者，減輕或免除其刑，毒品危
    害防制條例第十七條第一項固定有明文。被告及其選任辯護
    人並據此主張被告曾供出其毒品來源，並因此查獲「黃政榮
    」（綽號「眼鏡」、「阿文」）及「鄭偉民」，被告應可依
    毒品危害防制條例第十七條第一項之規定，減輕或免除其刑
    云云。惟黃政榮、鄭偉民經警查獲涉及違反毒品危害防制條
    例案件，並非因被告之供述而查獲等情，有臺灣臺南地方法
    院檢察署九十九年九月十三日甲○欽仁九九偵九四一五字第
    五七九七三號函一份、本院電話紀錄表二紙、高雄縣政府警
    察局湖內分局職務報告一份、臺南縣警察局九十九年九月二
    十四日南縣警刑字第０九九００三八二九一號函一份、臺南
    縣警察局九十九年九月二十四日南縣警刑字第０九九００三
    五六０八號函一份在卷（詳本院九十九年度訴字第九七八號
    刑案卷第一００頁、第一二一頁至第一二三頁、第一二九頁
    至第一三二頁）足憑。是本案被告自不能依毒品危害防制條
    例第十七條第一項之規定，減輕或免除其刑，併此敘明。
(四)、沒收部分：
    本件被告乙○○所為如事實欄販賣第一級毒品海洛因所得共
    計八萬元（詳如附表所示，均未扣案），應依毒品危害防制
    條例第十九條第一項規定，分別於其所犯販賣第一級毒品各
    罪刑項下，宣告沒收之，如全部或一部不能沒收時，應以其
    財產抵償之。又扣案之0000000000號行動電話（
    ＮＯＫＩＡ牌、序號000000000000000號、
    含ＳＩＭ卡一張）一支，係被告所有供聯絡販賣第一級毒品
    海洛因與證人楊家銘、蕭宇輝、陳建良、楊惠文、沈秉昆、
    葉崇權、林稚斌所用之物，業據被告於本院審理中供明在卷
    （詳本院九十九年度訴字第九七八號刑案審理卷第一六三頁
    正面、第一六七頁正面），應依毒品危害防制條例第十九條
    第一項之規定，分別於如附表其所犯販賣第一級毒品海洛因
    與證人楊家銘、蕭宇輝、陳建良、楊惠文、沈秉昆、葉崇權
    、林稚斌罪刑項下，宣告沒收之，又前開物品既已扣案，即
    無全部或一部不能沒收之問題，毋庸諭知如全部或一部不能
    沒收時，追徵其價額或以其財產抵償之必要（最高法院九十
    八年度台上字第一九一二號、第八三九號判決意旨參照）。
    另未扣案被告持以使用供聯絡販賣第一級毒品海洛因與證人
    謝政達、沈秉昆、林煌翔、林稚斌、楊榮俊之門號0000
    000000號行動電話，及被告持以使用供聯絡販賣第一
    級毒品海洛因與證人林稚斌之門號0000000000號
    行動電話，被告供陳均為其所有（詳本院九十九年度訴字第
    九七八號刑案審理卷第一六七頁），另被告雖供稱上開二門
    號之行動電話不見了、不知道在何處等語（詳上開本院卷第
    一六七頁），惟既無法證明上開二門號之行動電話業已滅失
    ，爰依毒品危害防制條例第十九條第一項，分別於如附表其
    所犯販賣第一級毒品海洛因與證人謝政達、沈秉昆、林煌翔
    、林稚斌、楊榮俊之罪刑項下諭知沒收，如全部或一部不能
    沒收，追徵其價額（最高法院九十九年度第五次刑事庭會議
    決議參照）。
二、無罪部分（被訴販賣第一級毒品海洛因與證人陳加憲部分）
    ：
(一)、公訴意旨略以：被告於九十八年八月十八日，以其所有使用
    之0000000000號行動電話，與陳加憲使用之00
    00000000號行動電話聯繫後，在臺南縣仁德鄉境內
    之仁德交流道附近之便利超商前，販賣第一級毒品海洛因一
    千元與陳加憲。因認被告上開部分尚涉犯毒品危害防制條例
    第四條第一項之販賣第一級毒品罪嫌。
(二)、按犯罪事實應依證據認定之，無證據不得認定犯罪事實；又
    不能證明被告犯罪者，應諭知無罪之判決，刑事訴訟法第一
    百五十四條第二項、第三百零一條第一項分別定有明文。又
    刑事訴訟法上所謂認定犯罪事實之證據，係指足以認定被告
    確有犯罪行為之積極證據而言，該項證據自須適合於被告犯
    罪事實之認定，始得採為斷罪資料；認定犯罪事實所憑之證
    據，無論係直接證據或間接證據，其為訴訟上之證明，須於
    通常一般之人均不致有所懷疑，而得確信其為真實之程度者
    ，始得據為有罪之認定，倘其證明尚未達到此一程度，而有
    合理之懷疑存在，復無其他調查途徑可尋，法院即應為無罪
    之判決（最高法院二十九年上字第三一０五號、七十六年台
    上字第四九八六號判例參照）。再按刑事訴訟法第一百六十
    一條已於民國九十一年二月八日修正公布，其第一項規定：
    檢察官就被告犯罪事實，應負舉證責任，並指出證明之方法
    。因此，檢察官對於起訴之犯罪事實，應負提出證據及說服
    之實質舉證責任。倘其所提出之證據，不足為被告有罪之積
    極證明，或其指出證明之方法，無從說服法院以形成被告有
    罪之心證，基於無罪推定之原則，自應為被告無罪判決之諭
    知（最高法院九十二年台上字第一二八號判例參照）。
(三)、上開部分公訴人認被告涉犯前揭毒品危害防制條例第四條第
    一項之販賣第一級毒品罪嫌，無非係以上開犯行業據證人陳
    加憲證述在卷，並有證人陳加憲持有使用之0000000
    000號行動電話與被告所有使用之0000000000
    號行動電話之雙向通聯紀錄，為其所憑主要論據。訊之被告
    堅詞否認有何前揭販賣第一級毒品海洛因與證人陳加憲之不
    法犯行，並辯稱：被告確實未販賣第一級毒品海洛因與證人
    陳加憲，否則，依經驗法則判斷，被告已承認大部分犯罪事
    實，豈會故意無端否認陳加憲一人之犯罪事實，而陷自己於
    遭起訴檢察官認為猶飾詞卸責，犯後態度不佳，而求處無期
    徒刑之窘境？又證人陳加憲歷次片面指訴被告販毒之次數均
    不一致，且其證詞本身並不純潔，復有諸多矛盾、瑕疵，另
    其於警詢係指訴以0000000000號行動電話，撥打
    被告持有之0000000000號行動電話向被告購買毒
    品，與卷內檢察官起訴認定之販毒通聯紀錄之電話號碼00
    00000000號與0000000000號行動電話之
    通聯，顯然不符，是不能僅憑證人陳加憲不利被告之單一片
    面指控，作為認定被告販賣毒品與證人陳加憲之唯一證據，
    而遽入被告於罪等語。
(四)、經查：
１、按依毒品危害防制條例第十七條之規定，施用毒品者供出毒
    品來源因而破獲者，得以減輕其刑，則其指證之真實性是否
    具憑信性，仍有待其他必要證據加以補強，以察其是否與事
    實相符，尚不得以其單一且矛盾之供詞為唯一之證據。所謂
    必要之補強證據，固不以證明販賣毒品犯罪構成要件之全部
    事實為必要，但以與施用者之指證具有相當之關聯性為前提
    ，其經與施用者之指證綜合判斷，已達於確信其為真實之程
    度者，始得為有罪之認定（最高法院九十八年度台上字第七
    七０五號判決意旨參照）。又按被告以外之人於審判外之言
    詞或書面陳述，不符合刑事訴訟法第一百五十九條之一至第
    一百五十九條之五之傳聞例外規定者，雖不能作為認定犯罪
    事實之證據，但於審判中之陳述與該先前審判外之陳述不一
    致時，仍得執為爭執審判中陳述證明力之彈劾證據；我國刑
    事訴訟法基於證據裁判主義及證據能力之規定，得以作為認
    定犯罪事實之依據，以有證據能力之證據為限，惟於審判期
    日證人所為陳述與審判外之陳述相異時，可提出該證人先前
    所為自我矛盾之陳述，用來減低其在審判時證言之證明力，
    此種作為彈劾證據使用之傳聞證據，因非用於認定犯罪事實
    之基礎，不受傳聞法則之拘束。因此，被告以外之人於審判
    外之言詞或書面陳述，雖不符合傳聞法則之例外規定，而不
    能作為認定犯罪事實之證據，但尚非不得以之作為彈劾證據
    ，用來爭執或減損被告、證人或鑑定人陳述之證明力，以供
    法院審判心證之參考（最高法院九十八年度台上七九八四號
    、九十八年度台上字第六六四八號判決意旨參照）。
２、查本案證人陳加憲固於九十九年六月八日偵查及本院九十九
    年九月一日審理中到庭證稱：伊以持有之「0000000
    000」號行動電話與被告持有使用之000000000
    0號行動電話聯繫後，於九十八年八月十八日，在臺南縣仁
    德鄉○○道７－１１便利超商前，向被告購買一千元之第一
    級毒品海洛因等情（詳臺灣臺南地方法院檢察署九十九年度
    偵字第七九一二號偵查卷第十八頁；本院九十九年度訴字第
    九七八號刑案審理卷第七五頁、第七六頁）。另卷內雖有0
    000000000號與0000000000號行動電話
    之雙向通聯紀錄（九十八年八月十六日至同年八月十八日，
    附於臺南縣警察局南縣警刑字第０九九一五０一０六二號警
    卷第一八九頁至第二一二頁），然並無上開二支行動電話之
    通訊監察譯文可資相佐。況證人陳加憲於九十九年六月八日
    偵查中亦證稱：其尚以自己之「0000000000」號
    行動電話，撥打給被告持有之0000000000號行動
    電話聯繫後，向被告購買毒品海洛因，從九十八年七、八月
    開始向被告購買毒品海洛因，總共買過二、三次等語（詳上
    開偵查卷第一七頁、第十八頁）；另證人陳加憲於本院九十
    九年九月一日審判中亦另證稱：伊向被告購買過三次毒品海
    洛因，其中一次大約係九十八年五、六月間或七、八月間，
    該次被告向伊收取一千元後，但並未交付伊毒品海洛因，伊
    並因此與被告發生口角，後來因找不到被告，就不了了之，
    伊於九十八年八月十八日再向被告購買毒品海洛因時，並未
    抵銷被告積欠伊之該一千元等語（詳上開本院卷第七一頁反
    面至第七六頁）。基上，足見被告偵、審中之供述未見一致
    ，且證人陳加憲先前因向被告購買毒品海洛因，證人陳加憲
    於交付被告一千元後，被告未能依約交付毒品海洛因，而與
    被告發生口角爭執，並認被告積欠伊一千元未清償。據此，
    嗣後證人陳加憲是否仍於九十八年八月十八日，再交付一千
    元向被告購買毒品海洛因，在無通訊監察譯文或其他明確事
    證可資相佐之情況下，要非無疑。
３、另證人陳加憲於九十八年十月二十九日警詢之初，於警方詢
    及「你向何人購買毒品海洛因，用何方式聯絡購買海洛因？
    」時，答稱「我是向乙○○購買毒品，而且我都是用我行動
    電話『0000000000』號撥打000000000
    0號聯絡購買毒品海洛因」、於警方詢及「你最後一次撥打
    0000000000號行動電話購買毒品海洛因是於何時
    ？在何處交易？購買價格為何？總共交易購買幾次海洛因？
    」時，則答稱「我最後一次是在『九十八年八月初』的時候
    用我的行動電話『0000000000』號撥打0000
    000000號行動電話購買海洛因，之用我就用一般『公
    用電話』與0000000000號行動電話聯絡買毒品，
    我總共向0000000000號聯絡買毒品海洛因約『四
    、五次』，都是約在仁德交流道邊之統一超商前交易的。」
    等語；另證人陳加憲於九十九年五月二十五日第二次警詢時
    則改稱：伊係使用「0000000000」號及「000
    0000000」號二支門號之行動電話向被告購買毒品，
    雙方並約定在「仁德分駐所」旁邊之統一超商前交易，共向
    被告買過「三次」毒品海洛因等語（詳臺南縣警察局南縣警
    刑字第０九九一五０一０六二號警卷第一一七頁、第一一八
    頁、第一八二頁）。上開證人陳加憲於警詢之供述，固無證
    據能力，已如前述，而不能作為認定犯罪事實之證據，但於
    審判中之陳述與其於警詢之陳述不一致時，依上開最高法院
    九十八年度台上七九八四號、九十八年度台上字第六六四八
    號判決意旨，仍得以之作為彈劾證據，用來爭執或減損證人
    陳述之證明力，以供法院審判心證之參考。
４、證人陳加憲上開警詢之陳述，經核與上開證人陳加憲於偵查
    及審判中證稱，其以持有之「0000000000」號行
    動電話與被告持有使用之0000000000號行動電話
    聯繫後，於九十八年八月十八日，在臺南縣仁德鄉○○道７
    －１１便利超商前，向被告購買第一級毒品海洛因等情，於
    持用之行動電話門號、購買毒品之時間、地點及購買毒品之
    次數等情均不一致，況證人陳加憲於偵查及審判中就如何向
    被告購買毒品海洛因之方式、次數等情，先後所證亦不一致
    ，業如前述。準此，證人陳加憲之單一證述，既有前後矛盾
    不一之重大瑕疵，自難僅以證人陳加憲曾於偵查及審判中證
    稱，其以持有之「0000000000」號行動電話與被
    告持有使用之0000000000號行動電話聯繫後，於
    九十八年八月十八日，在臺南縣仁德鄉○○道７－１１便利
    超商前，向被告購買第一級毒品海洛因等情，及僅能證明證
    人陳加憲曾於九十八年八月十八日以其持有之「00000
    00000」號行動電話與被告持有使用之0000000
    000號行動電話確有通聯之上開雙向通聯紀錄，而在無其
    他補強證據可資相佐之情況下，遽認被告有前揭公訴意旨指
    訴之販賣第一級毒品海洛因與證人陳加憲之不法犯行。
(五)、綜上所述，本件公訴意旨所據積極證據所為之證明並未達到
    於通常之人均不致有所懷疑，而得確信其為真實之程度，故
    不能遽為被告有罪之判斷。此外，復查無其他積極證據足資
    證明被告確有前揭公訴意旨所指訴販賣第一級毒品海洛因與
    證人陳加憲之不法犯行，揆諸前述規定，既不能證明被告此
    部分犯罪，而公訴意旨又認此部分與前揭經論罪科刑之部分
    ，為數罪併罰之數罪關係，自應為被告此部分無罪判決之諭
    知。
據上論斷，應依刑事訴訟法第二百九十九條第一項前段、第三百
零一條第一項，毒品危害防制條例第四條第一項、第十七條第二
項、第十九條第一項，刑法第十一條前段、第四十七條第一項、
第五十九條、第五十一條第五款，判決如主文。
本案經檢察官丙○○庭執行職務。
中    華    民    國    99    年    10    月    13    日
                  刑事第十四庭  審判長法  官  陳金虎
                                      法  官  孫淑玉
                                      法  官  周紹武
以上正本證明與原本無異。
如不服本判決應於收受本判決後10日內向本院提出上訴書狀，並
應敘述具體理由。如未敘述上訴理由者，應於上訴期間屆滿後20
日內向本院補提理由書狀（均須按他造當事人之人數附繕本）「
切勿逕送上級法院」。
                                      書記官  黃憶筑
中    華    民    國    99    年    10    月    13    日
附錄本案論罪科刑法條：
毒品危害防制條例第四條第一項：
製造、運輸、販賣第一級毒品者，處死刑或無期徒刑；處無期徒
刑者，得併科新臺幣二千萬元以下罰金。
附表：
┌─┬───┬──────┬─────┬───────┬───┬────┬─────────┐
│編│對象  │販賣時間    │販賣地點  │方         式 │種類及│販賣所得│主文（含沒收）    │
│號│      │            │          │              │數量  │金額（新│                  │
│  │      │            │          │              │      │臺幣）  │                  │
├─┼───┼──────┼─────┼───────┼───┼────┼─────────┤
│1 │楊家銘│99年4月15日 │臺南縣仁德│楊家銘以097102│海洛因│1,000元 │乙○○販賣第一級毒│
│  │      │            │鄉○○路底│1837號行動電話│1包   │        │品，累犯，處有期徒│
│  │      │            │某處      │撥打至被告所有│      │        │刑柒年捌月。未扣案│
│  │      │            │          │使用之00000000│      │        │之販賣第一級毒品所│
│  │      │            │          │34號行動電話表│      │        │得新臺幣壹仟元沒收│
│  │      │            │          │示欲購買毒品，│      │        │之，如全部或一部不│
│  │      │            │          │被告接獲電話後│      │        │能沒收時，以其財產│
│  │      │            │          │即約定左述時間│      │        │抵償之；扣案之０九│
│  │      │            │          │及地點，與其見│      │        │00000000號│
│  │      │            │          │面交易        │      │        │行動電話（ＮＯＫＩ│
│  │      │            │          │              │      │        │Ａ牌、序號：三五三│
│  │      │            │          │              │      │        │000000000│
│  │      │            │          │              │      │        │八八八號、含ＳＩＭ│
│  │      │            │          │              │      │        │卡一張）壹支，沒收│
│  │      │            │          │              │      │        │之。              │
├─┼───┼──────┼─────┼───────┼───┼────┼─────────┤
│2 │楊家銘│99年4月17日 │臺南縣仁德│楊家銘以097102│海洛因│2,000元 │乙○○販賣第一級毒│
│  │      │            │鄉○○路底│1837號行動電話│1包   │        │品，累犯，處有期徒│
│  │      │            │某處      │撥打至被告所有│      │        │刑柒年捌月。未扣案│
│  │      │            │          │使用之00000000│      │        │之販賣第一級毒品所│
│  │      │            │          │34號行動電話表│      │        │得新臺幣貳仟元沒收│
│  │      │            │          │示欲購買毒品，│      │        │之，如全部或一部不│
│  │      │            │          │被告接獲電話後│      │        │能沒收時，以其財產│
│  │      │            │          │即約定左述時間│      │        │抵償之；扣案之０九│
│  │      │            │          │及地點，與其見│      │        │00000000號│
│  │      │            │          │面交易        │      │        │行動電話（ＮＯＫＩ│
│  │      │            │          │              │      │        │Ａ牌、序號：三五三│
│  │      │            │          │              │      │        │000000000│
│  │      │            │          │              │      │        │八八八號、含ＳＩＭ│
│  │      │            │          │              │      │        │卡一張）壹支，沒收│
│  │      │            │          │              │      │        │之。              │
├─┼───┼──────┼─────┼───────┼───┼────┼─────────┤
│3 │楊家銘│99年4月18日 │臺南縣仁德│楊家銘以097102│海洛因│2,000元 │乙○○販賣第一級毒│
│  │      │            │鄉○○路底│1837號行動電話│1包   │        │品，累犯，處有期徒│
│  │      │            │某處      │撥打至被告所有│      │        │刑柒年捌月。未扣案│
│  │      │            │          │使用之00000000│      │        │之販賣第一級毒品所│
│  │      │            │          │34號行動電話表│      │        │得新臺幣貳仟元沒收│
│  │      │            │          │示欲購買毒品，│      │        │之，如全部或一部不│
│  │      │            │          │被告接獲電話後│      │        │能沒收時，以其財產│
│  │      │            │          │即約定左述時間│      │        │抵償之；扣案之０九│
│  │      │            │          │及地點，與其見│      │        │00000000號│
│  │      │            │          │面交易        │      │        │行動電話（ＮＯＫＩ│
│  │      │            │          │              │      │        │Ａ牌、序號：三五三│
│  │      │            │          │              │      │        │000000000│
│  │      │            │          │              │      │        │八八八號、含ＳＩＭ│
│  │      │            │          │              │      │        │卡一張）壹支，沒收│
│  │      │            │          │              │      │        │之。              │
├─┼───┼──────┼─────┼───────┼───┼────┼─────────┤
│4 │蕭宇輝│98年12月6日 │臺南縣仁德│蕭宇輝以091763│海洛因│500元   │乙○○販賣第一級毒│
│  │      │            │鄉家樂福  │9052號行動電話│1包   │        │品，累犯，處有期徒│
│  │      │            │          │撥打至被告所有│      │        │刑柒年捌月。未扣案│
│  │      │            │          │使用之00000000│      │        │之販賣第一級毒品所│
│  │      │            │          │34號行動電話表│      │        │得新臺幣伍佰元沒收│
│  │      │            │          │示欲購買毒品，│      │        │之，如全部或一部不│
│  │      │            │          │被告接獲電話後│      │        │能沒收時，以其財產│
│  │      │            │          │即約定左述時間│      │        │抵償之；扣案之０九│
│  │      │            │          │及地點，與其見│      │        │00000000號│
│  │      │            │          │面交易        │      │        │行動電話（ＮＯＫＩ│
│  │      │            │          │              │      │        │Ａ牌、序號：三五三│
│  │      │            │          │              │      │        │000000000│
│  │      │            │          │              │      │        │八八八號、含ＳＩＭ│
│  │      │            │          │              │      │        │卡一張）壹支，沒收│
│  │      │            │          │              │      │        │之。              │
├─┼───┼──────┼─────┼───────┼───┼────┼─────────┤
│5 │蕭宇輝│98年12月17日│臺南縣永康│蕭宇輝以091763│海洛因│500元   │乙○○販賣第一級毒│
│  │      │            │市○○路二│9052號行動電話│1包   │        │品，累犯，處有期徒│
│  │      │            │段之永大夜│撥打至被告所有│      │        │刑柒年捌月。未扣案│
│  │      │            │市旁7-11便│使用之00000000│      │        │之販賣第一級毒品所│
│  │      │            │利商店前  │34號行動電話表│      │        │得新臺幣伍佰元沒收│
│  │      │            │          │示欲購買毒品，│      │        │之，如全部或一部不│
│  │      │            │          │被告接獲電話後│      │        │能沒收時，以其財產│
│  │      │            │          │即約定左述時間│      │        │抵償之；扣案之０九│
│  │      │            │          │及地點，與其見│      │        │00000000號│
│  │      │            │          │面交易        │      │        │行動電話（ＮＯＫＩ│
│  │      │            │          │              │      │        │Ａ牌、序號：三五三│
│  │      │            │          │              │      │        │000000000│
│  │      │            │          │              │      │        │八八八號、含ＳＩＭ│
│  │      │            │          │              │      │        │卡一張）壹支，沒收│
│  │      │            │          │              │      │        │之。              │
├─┼───┼──────┼─────┼───────┼───┼────┼─────────┤
│6 │蕭宇輝│99年3月6日  │臺南縣仁德│蕭宇輝以091763│海洛因│500元   │乙○○販賣第一級毒│
│  │      │            │鄉家樂福  │9052號行動電話│1包   │        │品，累犯，處有期徒│
│  │      │            │          │撥打至被告所有│      │        │刑柒年捌月。未扣案│
│  │      │            │          │使用之00000000│      │        │之販賣第一級毒品所│
│  │      │            │          │34號行動電話表│      │        │得新臺幣伍佰元沒收│
│  │      │            │          │示欲購買毒品，│      │        │之，如全部或一部不│
│  │      │            │          │被告接獲電話後│      │        │能沒收時，以其財產│
│  │      │            │          │即約定左述時間│      │        │抵償之；扣案之０九│
│  │      │            │          │及地點，與其見│      │        │00000000號│
│  │      │            │          │面交易        │      │        │行動電話（ＮＯＫＩ│
│  │      │            │          │              │      │        │Ａ牌、序號：三五三│
│  │      │            │          │              │      │        │000000000│
│  │      │            │          │              │      │        │八八八號、含ＳＩＭ│
│  │      │            │          │              │      │        │卡一張）壹支，沒收│
│  │      │            │          │              │      │        │之。              │
├─┼───┼──────┼─────┼───────┼───┼────┼─────────┤
│7 │陳建良│98年12月22日│臺南縣永康│陳建良以098148│海洛因│1,000元 │乙○○販賣第一級毒│
│  │      │            │市臺南高工│1022號行動電話│1包   │        │品，累犯，處有期徒│
│  │      │            │附近某處  │撥打至被告所有│      │        │刑柒年捌月。未扣案│
│  │      │            │          │使用之00000000│      │        │之販賣第一級毒品所│
│  │      │            │          │34號行動電話表│      │        │得新臺幣壹仟元沒收│
│  │      │            │          │示欲購買毒品，│      │        │之，如全部或一部不│
│  │      │            │          │被告接獲電話後│      │        │能沒收時，以其財產│
│  │      │            │          │即約定左述時間│      │        │抵償之；扣案之０九│
│  │      │            │          │及地點，與其見│      │        │00000000號│
│  │      │            │          │面交易        │      │        │行動電話（ＮＯＫＩ│
│  │      │            │          │              │      │        │Ａ牌、序號：三五三│
│  │      │            │          │              │      │        │000000000│
│  │      │            │          │              │      │        │八八八號、含ＳＩＭ│
│  │      │            │          │              │      │        │卡一張）壹支，沒收│
│  │      │            │          │              │      │        │之。              │
├─┼───┼──────┼─────┼───────┼───┼────┼─────────┤
│8 │陳建良│99年1月19日 │臺南縣仁德│陳建良以098148│海洛因│500元   │乙○○販賣第一級毒│
│  │      │            │鄉○○路58│1022號行動電話│      │        │品，累犯，處有期徒│
│  │      │            │9號       │撥打至被告所有│      │        │刑柒年捌月。未扣案│
│  │      │            │          │使用之00000000│      │        │之販賣第一級毒品所│
│  │      │            │          │34號行動電話表│      │        │得新臺幣伍佰元沒收│
│  │      │            │          │示欲購買毒品，│      │        │之，如全部或一部不│
│  │      │            │          │被告接獲電話後│      │        │能沒收時，以其財產│
│  │      │            │          │即約定左述時間│      │        │抵償之；扣案之０九│
│  │      │            │          │及地點，與其見│      │        │00000000號│
│  │      │            │          │面交易        │      │        │行動電話（ＮＯＫＩ│
│  │      │            │          │              │      │        │Ａ牌、序號：三五三│
│  │      │            │          │              │      │        │000000000│
│  │      │            │          │              │      │        │八八八號、含ＳＩＭ│
│  │      │            │          │              │      │        │卡一張）壹支，沒收│
│  │      │            │          │              │      │        │之。              │
├─┼───┼──────┼─────┼───────┼───┼────┼─────────┤
│9 │陳建良│99年1月24日 │臺南縣仁德│陳建良以098148│海洛因│500元   │乙○○販賣第一級毒│
│  │      │            │鄉○○路58│1022號行動電話│      │        │品，累犯，處有期徒│
│  │      │            │9號       │撥打至被告所有│      │        │刑柒年捌月。未扣案│
│  │      │            │          │使用之00000000│      │        │之販賣第一級毒品所│
│  │      │            │          │34號行動電話表│      │        │得新臺幣伍佰元沒收│
│  │      │            │          │示欲購買毒品，│      │        │之，如全部或一部不│
│  │      │            │          │被告接獲電話後│      │        │能沒收時，以其財產│
│  │      │            │          │即約定左述時間│      │        │抵償之；扣案之０九│
│  │      │            │          │及地點，與其見│      │        │00000000號│
│  │      │            │          │面交易        │      │        │行動電話（ＮＯＫＩ│
│  │      │            │          │              │      │        │Ａ牌、序號：三五三│
│  │      │            │          │              │      │        │000000000│
│  │      │            │          │              │      │        │八八八號、含ＳＩＭ│
│  │      │            │          │              │      │        │卡一張）壹支，沒收│
│  │      │            │          │              │      │        │之。              │
├─┼───┼──────┼─────┼───────┼───┼────┼─────────┤
│10│楊惠文│98年9月16日 │臺南縣仁德│楊惠文以098602│海洛因│1,000元 │乙○○販賣第一級毒│
│  │      │            │鄉家樂福  │7791號行動電話│1包   │        │品，累犯，處有期徒│
│  │      │            │          │撥打至被告所有│      │        │刑柒年捌月。未扣案│
│  │      │            │          │使用之00000000│      │        │之販賣第一級毒品所│
│  │      │            │          │34號行動電話表│      │        │得新臺幣壹仟元沒收│
│  │      │            │          │示欲購買毒品，│      │        │之，如全部或一部不│
│  │      │            │          │被告接獲電話後│      │        │能沒收時，以其財產│
│  │      │            │          │即約定左述時間│      │        │抵償之；扣案之０九│
│  │      │            │          │及地點，與其見│      │        │00000000號│
│  │      │            │          │面交易        │      │        │行動電話（ＮＯＫＩ│
│  │      │            │          │              │      │        │Ａ牌、序號：三五三│
│  │      │            │          │              │      │        │000000000│
│  │      │            │          │              │      │        │八八八號、含ＳＩＭ│
│  │      │            │          │              │      │        │卡一張）壹支，沒收│
│  │      │            │          │              │      │        │之。              │
├─┼───┼──────┼─────┼───────┼───┼────┼─────────┤
│11│楊惠文│98年10月19日│臺南縣仁德│楊惠文以098602│海洛因│500元   │乙○○販賣第一級毒│
│  │      │            │鄉家樂福  │7791號行動電話│1包   │        │品，累犯，處有期徒│
│  │      │            │          │撥打至被告所有│      │        │刑柒年捌月。未扣案│
│  │      │            │          │使用之00000000│      │        │之販賣第一級毒品所│
│  │      │            │          │34號行動電話表│      │        │得新臺幣伍佰元沒收│
│  │      │            │          │示欲購買毒品，│      │        │之，如全部或一部不│
│  │      │            │          │被告接獲電話後│      │        │能沒收時，以其財產│
│  │      │            │          │即約定左述時間│      │        │抵償之；扣案之０九│
│  │      │            │          │及地點，與其見│      │        │00000000號│
│  │      │            │          │面交易        │      │        │行動電話（ＮＯＫＩ│
│  │      │            │          │              │      │        │Ａ牌、序號：三五三│
│  │      │            │          │              │      │        │000000000│
│  │      │            │          │              │      │        │八八八號、含ＳＩＭ│
│  │      │            │          │              │      │        │卡一張）壹支，沒收│
│  │      │            │          │              │      │        │之。              │
├─┼───┼──────┼─────┼───────┼───┼────┼─────────┤
│12│楊惠文│99年1月20日 │臺南縣仁德│楊惠文以098602│海洛因│500元   │乙○○販賣第一級毒│
│  │      │            │鄉家樂福  │7791號行動電話│1包   │        │品，累犯，處有期徒│
│  │      │            │          │撥打至被告所有│      │        │刑柒年捌月。未扣案│
│  │      │            │          │使用之00000000│      │        │之販賣第一級毒品所│
│  │      │            │          │34號行動電話表│      │        │得新臺幣伍佰元沒收│
│  │      │            │          │示欲購買毒品，│      │        │之，如全部或一部不│
│  │      │            │          │被告接獲電話後│      │        │能沒收時，以其財產│
│  │      │            │          │即約定左述時間│      │        │抵償之；扣案之０九│
│  │      │            │          │及地點，與其見│      │        │00000000號│
│  │      │            │          │面交易        │      │        │行動電話（ＮＯＫＩ│
│  │      │            │          │              │      │        │Ａ牌、序號：三五三│
│  │      │            │          │              │      │        │000000000│
│  │      │            │          │              │      │        │八八八號、含ＳＩＭ│
│  │      │            │          │              │      │        │卡一張）壹支，沒收│
│  │      │            │          │              │      │        │之。              │
├─┼───┼──────┼─────┼───────┼───┼────┼─────────┤
│13│楊惠文│99年2月13日 │臺南縣仁德│楊惠文以098602│海洛因│500元   │乙○○販賣第一級毒│
│  │      │            │鄉家樂福  │7791號行動電話│1包   │        │品，累犯，處有期徒│
│  │      │            │          │撥打至被告所有│      │        │刑柒年捌月。未扣案│
│  │      │            │          │使用之00000000│      │        │之販賣第一級毒品所│
│  │      │            │          │34號行動電話表│      │        │得新臺幣伍佰元沒收│
│  │      │            │          │示欲購買毒品，│      │        │之，如全部或一部不│
│  │      │            │          │被告接獲電話後│      │        │能沒收時，以其財產│
│  │      │            │          │即約定左述時間│      │        │抵償之；扣案之０九│
│  │      │            │          │及地點，與其見│      │        │00000000號│
│  │      │            │          │面交易        │      │        │行動電話（ＮＯＫＩ│
│  │      │            │          │              │      │        │Ａ牌、序號：三五三│
│  │      │            │          │              │      │        │000000000│
│  │      │            │          │              │      │        │八八八號、含ＳＩＭ│
│  │      │            │          │              │      │        │卡一張）壹支，沒收│
│  │      │            │          │              │      │        │之。              │
├─┼───┼──────┼─────┼───────┼───┼────┼─────────┤
│14│楊惠文│99年2月19日 │臺南縣仁德│楊惠文以098602│海洛因│500元   │乙○○販賣第一級毒│
│  │      │            │鄉家樂福  │7791號行動電話│1包   │        │品，累犯，處有期徒│
│  │      │            │          │撥打至被告所有│      │        │刑柒年捌月。未扣案│
│  │      │            │          │使用之00000000│      │        │之販賣第一級毒品所│
│  │      │            │          │34號行動電話表│      │        │得新臺幣伍佰元沒收│
│  │      │            │          │示欲購買毒品，│      │        │之，如全部或一部不│
│  │      │            │          │被告接獲電話後│      │        │能沒收時，以其財產│
│  │      │            │          │即約定左述時間│      │        │抵償之；扣案之０九│
│  │      │            │          │及地點，與其見│      │        │00000000號│
│  │      │            │          │面交易        │      │        │行動電話（ＮＯＫＩ│
│  │      │            │          │              │      │        │Ａ牌、序號：三五三│
│  │      │            │          │              │      │        │000000000│
│  │      │            │          │              │      │        │八八八號、含ＳＩＭ│
│  │      │            │          │              │      │        │卡一張）壹支，沒收│
│  │      │            │          │              │      │        │之。              │
├─┼───┼──────┼─────┼───────┼───┼────┼─────────┤
│15│謝政達│98年9月16日 │臺南縣仁德│謝政達以098747│海洛因│500元   │乙○○販賣第一級毒│
│  │      │            │鄉○○路嘉│3543號行動電話│1包   │        │品，累犯，處有期徒│
│  │      │            │南療養院對│撥打至被告所有│      │        │刑柒年捌月。未扣案│
│  │      │            │面        │使用之00000000│      │        │之販賣第一級毒品所│
│  │      │            │          │48號行動電話表│      │        │得新臺幣伍佰元沒收│
│  │      │            │          │示欲購買毒品，│      │        │之，如全部或一部不│
│  │      │            │          │被告接獲電話後│      │        │能沒收時，以其財產│
│  │      │            │          │即約定左述時間│      │        │抵償之；未扣案之０│
│  │      │            │          │及地點，與其見│      │        │000000000│
│  │      │            │          │面交易        │      │        │號行動電話（含ＳＩ│
│  │      │            │          │              │      │        │Ｍ卡）壹支，沒收之│
│  │      │            │          │              │      │        │，如全部或一部不能│
│  │      │            │          │              │      │        │沒收時，追徵其價額│
│  │      │            │          │              │      │        │。                │
├─┼───┼──────┼─────┼───────┼───┼────┼─────────┤
│16│謝政達│98年9月17日 │臺南縣仁德│謝政達以098747│海洛因│500元   │乙○○販賣第一級毒│
│  │      │            │鄉○○路嘉│3543號行動電話│1包   │        │品，累犯，處有期徒│
│  │      │            │南療養院對│撥打至被告所有│      │        │刑柒年捌月。未扣案│
│  │      │            │面        │使用之00000000│      │        │之販賣第一級毒品所│
│  │      │            │          │48號行動電話表│      │        │得新臺幣伍佰元沒收│
│  │      │            │          │示欲購買毒品，│      │        │之，如全部或一部不│
│  │      │            │          │被告接獲電話後│      │        │能沒收時，以其財產│
│  │      │            │          │即約定左述時間│      │        │抵償之；未扣案之０│
│  │      │            │          │及地點，與其見│      │        │000000000│
│  │      │            │          │面交易        │      │        │號行動電話（含ＳＩ│
│  │      │            │          │              │      │        │Ｍ卡）壹支，沒收之│
│  │      │            │          │              │      │        │，如全部或一部不能│
│  │      │            │          │              │      │        │沒收時，追徵其價額│
│  │      │            │          │              │      │        │。                │
├─┼───┼──────┼─────┼───────┼───┼────┼─────────┤
│17│謝政達│98年9月18日 │臺南縣境內│謝政達以臺南縣│海洛因│3,500元 │乙○○販賣第一級毒│
│  │      │            │某處      │歸仁鄉大潭武東│8分之1│        │品，累犯，處有期徒│
│  │      │            │          │辦電話撥打至被│錢    │        │刑柒年捌月。未扣案│
│  │      │            │          │告所有使用之09│      │        │之販賣第一級毒品所│
│  │      │            │          │00000000號行動│      │        │得新臺幣參仟伍佰元│
│  │      │            │          │電話表示欲購買│      │        │沒收之，如全部或一│
│  │      │            │          │毒品，被告接獲│      │        │部不能沒收時，以其│
│  │      │            │          │電話後即約定左│      │        │財產抵償之；未扣案│
│  │      │            │          │述時間及地點，│      │        │之00000000│
│  │      │            │          │與其見面交易  │      │        │四八號行動電話（含│
│  │      │            │          │              │      │        │ＳＩＭ卡）壹支，沒│
│  │      │            │          │              │      │        │收之，如全部或一部│
│  │      │            │          │              │      │        │不能沒收時，追徵其│
│  │      │            │          │              │      │        │價額。            │
├─┼───┼──────┼─────┼───────┼───┼────┼─────────┤
│18│謝政達│98年9月25日 │臺南縣境內│謝政達以臺南縣│海洛因│3,500元 │乙○○販賣第一級毒│
│  │      │            │某處      │歸仁鄉大潭武東│8分之1│        │品，累犯，處有期徒│
│  │      │            │          │辦電話撥打至被│錢    │        │刑柒年捌月。未扣案│
│  │      │            │          │告所有使用之09│      │        │之販賣第一級毒品所│
│  │      │            │          │00000000號行動│      │        │得新臺幣參仟伍佰元│
│  │      │            │          │電話表示欲購買│      │        │沒收之，如全部或一│
│  │      │            │          │毒品，被告接獲│      │        │部不能沒收時，以其│
│  │      │            │          │電話後即約定左│      │        │財產抵償之；未扣案│
│  │      │            │          │述時間及地點，│      │        │之00000000│
│  │      │            │          │與其見面交易  │      │        │四八號行動電話（含│
│  │      │            │          │              │      │        │ＳＩＭ卡）壹支，沒│
│  │      │            │          │              │      │        │收之，如全部或一部│
│  │      │            │          │              │      │        │不能沒收時，追徵其│
│  │      │            │          │              │      │        │價額。            │
├─┼───┼──────┼─────┼───────┼───┼────┼─────────┤
│19│謝政達│98年9月28日 │臺南縣永康│謝政達以臺南縣│海洛因│500元   │乙○○販賣第一級毒│
│  │      │            │市崑山科技│歸仁鄉大潭武東│1包   │        │品，累犯，處有期徒│
│  │      │            │大學附近  │辦電話撥打至被│      │        │刑柒年捌月。未扣案│
│  │      │            │          │告所有使用之09│      │        │之販賣第一級毒品所│
│  │      │            │          │00000000號行動│      │        │得新臺幣伍佰元沒收│
│  │      │            │          │電話表示欲購買│      │        │之，如全部或一部不│
│  │      │            │          │毒品，被告接獲│      │        │能沒收時，以其財產│
│  │      │            │          │電話後即約定左│      │        │抵償之；未扣案之０│
│  │      │            │          │述時間及地點，│      │        │000000000│
│  │      │            │          │與其見面交易  │      │        │號行動電話（含ＳＩ│
│  │      │            │          │              │      │        │Ｍ卡）壹支，沒收之│
│  │      │            │          │              │      │        │，如全部或一部不能│
│  │      │            │          │              │      │        │沒收時，追徵其價額│
│  │      │            │          │              │      │        │。                │
├─┼───┼──────┼─────┼───────┼───┼────┼─────────┤
│20│謝政達│98年10月10日│臺南縣仁德│謝政達以臺南縣│海洛因│各1,000 │乙○○販賣第一級毒│
│  │      │            │鄉某處    │歸仁鄉大潭武東│2包   │元、500 │品，累犯，處有期徒│
│  │      │            │          │辦電話撥打至被│      │元      │刑柒年捌月。未扣案│
│  │      │            │          │告所有使用之09│      │        │之販賣第一級毒品所│
│  │      │            │          │00000000號行動│      │        │得新臺幣壹仟伍佰元│
│  │      │            │          │電話表示欲購買│      │        │沒收之，如全部或一│
│  │      │            │          │毒品，被告接獲│      │        │部不能沒收時，以其│
│  │      │            │          │電話後即約定左│      │        │財產抵償之；未扣案│
│  │      │            │          │述時間及地點，│      │        │之00000000│
│  │      │            │          │與其見面交易  │      │        │四八號行動電話（含│
│  │      │            │          │              │      │        │ＳＩＭ卡）壹支，沒│
│  │      │            │          │              │      │        │收之，如全部或一部│
│  │      │            │          │              │      │        │不能沒收時，追徵其│
│  │      │            │          │              │      │        │價額。            │
├─┼───┼──────┼─────┼───────┼───┼────┼─────────┤
│21│謝政達│98年10月12日│臺南縣境內│謝政達以098747│海洛因│1,000元 │乙○○販賣第一級毒│
│  │      │            │某處      │3543號行動電話│1包   │        │品，累犯，處有期徒│
│  │      │            │          │撥打至被告所有│      │        │刑柒年捌月。未扣案│
│  │      │            │          │使用之00000000│      │        │之販賣第一級毒品所│
│  │      │            │          │48號行動電話表│      │        │得新臺幣壹仟元沒收│
│  │      │            │          │示欲購買毒品，│      │        │之，如全部或一部不│
│  │      │            │          │被告接獲電話後│      │        │能沒收時，以其財產│
│  │      │            │          │即約定左述時間│      │        │抵償之；未扣案之０│
│  │      │            │          │及地點，與其見│      │        │000000000│
│  │      │            │          │面交易        │      │        │號行動電話（含ＳＩ│
│  │      │            │          │              │      │        │Ｍ卡）壹支，沒收之│
│  │      │            │          │              │      │        │，如全部或一部不能│
│  │      │            │          │              │      │        │沒收時，追徵其價額│
│  │      │            │          │              │      │        │。                │
├─┼───┼──────┼─────┼───────┼───┼────┼─────────┤
│22│沈秉昆│98年9月16日 │臺南市北區│沈秉昆以098530│海洛因│1,000元 │乙○○販賣第一級毒│
│  │      │            │勝利路 138│5544號行動電話│1包   │        │品，累犯，處有期徒│
│  │      │            │號之成大醫│撥打至被告所有│      │        │刑柒年捌月。未扣案│
│  │      │            │院        │使用之00000000│      │        │之販賣第一級毒品所│
│  │      │            │          │48號行動電話表│      │        │得新臺幣壹仟元沒收│
│  │      │            │          │示欲購買毒品，│      │        │之，如全部或一部不│
│  │      │            │          │被告接獲電話後│      │        │能沒收時，以其財產│
│  │      │            │          │即約定左述時間│      │        │抵償之；未扣案之０│
│  │      │            │          │及地點，與其見│      │        │000000000│
│  │      │            │          │面交易        │      │        │號行動電話（含ＳＩ│
│  │      │            │          │              │      │        │Ｍ卡）壹支，沒收之│
│  │      │            │          │              │      │        │，如全部或一部不能│
│  │      │            │          │              │      │        │沒收時，追徵其價額│
│  │      │            │          │              │      │        │。                │
├─┼───┼──────┼─────┼───────┼───┼────┼─────────┤
│23│沈秉昆│98年10月12日│臺南市北門│沈秉昆以098530│海洛因│1,000元 │乙○○販賣第一級毒│
│  │      │            │路2段4號之│5544號行動電話│1包   │        │品，累犯，處有期徒│
│  │      │            │臺南火車站│撥打至被告所有│      │        │刑柒年捌月。未扣案│
│  │      │            │前        │使用之00000000│      │        │之販賣第一級毒品所│
│  │      │            │          │48號行動電話表│      │        │得新臺幣壹仟元沒收│
│  │      │            │          │示欲購買毒品，│      │        │之，如全部或一部不│
│  │      │            │          │被告接獲電話後│      │        │能沒收時，以其財產│
│  │      │            │          │即約定左述時間│      │        │抵償之；未扣案之０│
│  │      │            │          │及地點，與其見│      │        │000000000│
│  │      │            │          │面交易        │      │        │號行動電話（含ＳＩ│
│  │      │            │          │              │      │        │Ｍ卡）壹支，沒收之│
│  │      │            │          │              │      │        │，如全部或一部不能│
│  │      │            │          │              │      │        │沒收時，追徵其價額│
│  │      │            │          │              │      │        │。                │
├─┼───┼──────┼─────┼───────┼───┼────┼─────────┤
│24│沈秉昆│98年12月7日 │臺南市北門│沈秉昆以098530│海洛因│2,000元 │乙○○販賣第一級毒│
│  │      │            │路2段4號之│5544號行動電話│1包   │        │品，累犯，處有期徒│
│  │      │            │臺南火車站│撥打至被告所有│      │        │刑柒年捌月。未扣案│
│  │      │            │前        │使用之00000000│      │        │之販賣第一級毒品所│
│  │      │            │          │34號行動電話表│      │        │得新臺幣貳仟元沒收│
│  │      │            │          │示欲購買毒品，│      │        │之，如全部或一部不│
│  │      │            │          │被告接獲電話後│      │        │能沒收時，以其財產│
│  │      │            │          │即約定左述時間│      │        │抵償之；扣案之０九│
│  │      │            │          │及地點，與其見│      │        │00000000號│
│  │      │            │          │面交易        │      │        │行動電話（ＮＯＫＩ│
│  │      │            │          │              │      │        │Ａ牌、序號：三五三│
│  │      │            │          │              │      │        │000000000│
│  │      │            │          │              │      │        │八八八號、含ＳＩＭ│
│  │      │            │          │              │      │        │卡一張）壹支，沒收│
│  │      │            │          │              │      │        │之。              │
├─┼───┼──────┼─────┼───────┼───┼────┼─────────┤
│25│沈秉昆│98年12月11日│臺南市北門│沈秉昆以098530│海洛因│3,500元 │乙○○販賣第一級毒│
│  │      │            │路2段4號之│5544號行動電話│1包   │        │品，累犯，處有期徒│
│  │      │            │臺南火車站│撥打至被告所有│      │        │刑柒年捌月。未扣案│
│  │      │            │前        │使用之00000000│      │        │之販賣第一級毒品所│
│  │      │            │          │34號行動電話表│      │        │得新臺幣參仟伍佰元│
│  │      │            │          │示欲購買毒品，│      │        │沒收之，如全部或一│
│  │      │            │          │被告接獲電話後│      │        │部不能沒收時，以其│
│  │      │            │          │即約定左述時間│      │        │財產抵償之；扣案之│
│  │      │            │          │及地點，與其見│      │        │000000000│
│  │      │            │          │面交易        │      │        │四號行動電話（ＮＯ│
│  │      │            │          │              │      │        │ＫＩＡ牌、序號：三│
│  │      │            │          │              │      │        │000000000│
│  │      │            │          │              │      │        │八三八八八號、含Ｓ│
│  │      │            │          │              │      │        │ＩＭ卡一張）壹支，│
│  │      │            │          │              │      │        │沒收之。          │
├─┼───┼──────┼─────┼───────┼───┼────┼─────────┤
│26│沈秉昆│98年12月14日│臺南市北門│沈秉昆以098530│海洛因│3,500元 │乙○○販賣第一級毒│
│  │      │            │路2段4號之│5544號行動電話│1包   │        │品，累犯，處有期徒│
│  │      │            │臺南火車站│撥打至被告所有│      │        │刑柒年捌月。未扣案│
│  │      │            │前        │使用之00000000│      │        │之販賣第一級毒品所│
│  │      │            │          │34號行動電話表│      │        │得新臺幣參仟伍佰元│
│  │      │            │          │示欲購買毒品，│      │        │沒收之，如全部或一│
│  │      │            │          │被告接獲電話後│      │        │部不能沒收時，以其│
│  │      │            │          │即約定左述時間│      │        │財產抵償之；扣案之│
│  │      │            │          │及地點，與其見│      │        │000000000│
│  │      │            │          │面交易        │      │        │四號行動電話（ＮＯ│
│  │      │            │          │              │      │        │ＫＩＡ牌、序號：三│
│  │      │            │          │              │      │        │000000000│
│  │      │            │          │              │      │        │八三八八八號、含Ｓ│
│  │      │            │          │              │      │        │ＩＭ卡一張）壹支，│
│  │      │            │          │              │      │        │沒收之。          │
├─┼───┼──────┼─────┼───────┼───┼────┼─────────┤
│27│沈秉昆│99年3月1日  │臺南縣仁德│沈秉昆以098530│海洛因│2,000元 │乙○○販賣第一級毒│
│  │      │            │鄉家樂福  │5544號行動電話│1包   │        │品，累犯，處有期徒│
│  │      │            │          │撥打至被告所有│      │        │刑柒年捌月。未扣案│
│  │      │            │          │使用之00000000│      │        │之販賣第一級毒品所│
│  │      │            │          │34號行動電話表│      │        │得新臺幣貳仟元沒收│
│  │      │            │          │示欲購買毒品，│      │        │之，如全部或一部不│
│  │      │            │          │被告接獲電話後│      │        │能沒收時，以其財產│
│  │      │            │          │即約定左述時間│      │        │抵償之；扣案之０九│
│  │      │            │          │及地點，與其見│      │        │00000000號│
│  │      │            │          │面交易        │      │        │行動電話（ＮＯＫＩ│
│  │      │            │          │              │      │        │Ａ牌、序號：三五三│
│  │      │            │          │              │      │        │000000000│
│  │      │            │          │              │      │        │八八八號、含ＳＩＭ│
│  │      │            │          │              │      │        │卡一張）壹支，沒收│
│  │      │            │          │              │      │        │之。              │
├─┼───┼──────┼─────┼───────┼───┼────┼─────────┤
│28│葉崇權│98年11月1日 │臺南市中華│葉崇權以095573│海洛因│1,000元 │乙○○販賣第一級毒│
│  │      │            │西路1段156│3645號行動電話│1包   │        │品，累犯，處有期徒│
│  │      │            │號前      │撥打至被告所有│      │        │刑柒年捌月。未扣案│
│  │      │            │          │使用之00000000│      │        │之販賣第一級毒品所│
│  │      │            │          │34號行動電話表│      │        │得新臺幣壹仟元沒收│
│  │      │            │          │示欲購買毒品，│      │        │之，如全部或一部不│
│  │      │            │          │被告接獲電話後│      │        │能沒收時，以其財產│
│  │      │            │          │即約定左述時間│      │        │抵償之；扣案之０九│
│  │      │            │          │及地點，與其見│      │        │00000000號│
│  │      │            │          │面交易        │      │        │行動電話（ＮＯＫＩ│
│  │      │            │          │              │      │        │Ａ牌、序號：三五三│
│  │      │            │          │              │      │        │000000000│
│  │      │            │          │              │      │        │八八八號、含ＳＩＭ│
│  │      │            │          │              │      │        │卡一張）壹支，沒收│
│  │      │            │          │              │      │        │之。              │
├─┼───┼──────┼─────┼───────┼───┼────┼─────────┤
│29│葉崇權│98年12月13日│臺南市中華│葉崇權以095573│海洛因│2,500元 │乙○○販賣第一級毒│
│  │      │            │西路1段156│3645號行動電話│1包   │        │品，累犯，處有期徒│
│  │      │            │號前      │撥打至被告所有│      │        │刑柒年捌月。未扣案│
│  │      │            │          │使用之00000000│      │        │之販賣第一級毒品所│
│  │      │            │          │34號行動電話表│      │        │得新臺幣貳仟伍佰元│
│  │      │            │          │示欲購買毒品，│      │        │沒收之，如全部或一│
│  │      │            │          │被告接獲電話後│      │        │部不能沒收時，以其│
│  │      │            │          │即約定左述時間│      │        │財產抵償之；扣案之│
│  │      │            │          │及地點，與其見│      │        │000000000│
│  │      │            │          │面交易        │      │        │四號行動電話（ＮＯ│
│  │      │            │          │              │      │        │ＫＩＡ牌、序號：三│
│  │      │            │          │              │      │        │000000000│
│  │      │            │          │              │      │        │八三八八八號、含Ｓ│
│  │      │            │          │              │      │        │ＩＭ卡一張）壹支，│
│  │      │            │          │              │      │        │沒收之。          │
├─┼───┼──────┼─────┼───────┼───┼────┼─────────┤
│30│葉崇權│98年12月16日│臺南市中華│葉崇權以095573│海洛因│3,000元 │乙○○販賣第一級毒│
│  │      │            │西路1段156│3645號行動電話│8分之1│        │品，累犯，處有期徒│
│  │      │            │號前      │撥打至被告所有│錢    │        │刑柒年捌月。未扣案│
│  │      │            │          │使用之00000000│      │        │之販賣第一級毒品所│
│  │      │            │          │34號行動電話表│      │        │得新臺幣參仟元沒收│
│  │      │            │          │示欲購買毒品，│      │        │之，如全部或一部不│
│  │      │            │          │被告接獲電話後│      │        │能沒收時，以其財產│
│  │      │            │          │即約定左述時間│      │        │抵償之；扣案之０九│
│  │      │            │          │及地點，與其見│      │        │00000000號│
│  │      │            │          │面交易        │      │        │行動電話（ＮＯＫＩ│
│  │      │            │          │              │      │        │Ａ牌、序號：三五三│
│  │      │            │          │              │      │        │000000000│
│  │      │            │          │              │      │        │八八八號、含ＳＩＭ│
│  │      │            │          │              │      │        │卡一張）壹支，沒收│
│  │      │            │          │              │      │        │之。              │
├─┼───┼──────┼─────┼───────┼───┼────┼─────────┤
│31│葉崇權│99年1月17日 │臺南市中華│葉崇權以095573│海洛因│1,500元 │乙○○販賣第一級毒│
│  │      │            │西路1段156│3645號行動電話│1包   │        │品，累犯，處有期徒│
│  │      │            │號前      │撥打至被告所有│      │        │刑柒年捌月。未扣案│
│  │      │            │          │使用之00000000│      │        │之販賣第一級毒品所│
│  │      │            │          │34號行動電話表│      │        │得新臺幣壹仟伍佰元│
│  │      │            │          │示欲購買毒品，│      │        │沒收之，如全部或一│
│  │      │            │          │被告接獲電話後│      │        │部不能沒收時，以其│
│  │      │            │          │即約定左述時間│      │        │財產抵償之；扣案之│
│  │      │            │          │及地點，與其見│      │        │000000000│
│  │      │            │          │面交易        │      │        │四號行動電話（ＮＯ│
│  │      │            │          │              │      │        │ＫＩＡ牌、序號：三│
│  │      │            │          │              │      │        │000000000│
│  │      │            │          │              │      │        │八三八八八號、含Ｓ│
│  │      │            │          │              │      │        │ＩＭ卡一張）壹支，│
│  │      │            │          │              │      │        │沒收之。          │
├─┼───┼──────┼─────┼───────┼───┼────┼─────────┤
│32│林煌翔│98年9月15日 │臺南縣仁德│林煌翔以091350│海洛因│1,000元 │乙○○販賣第一級毒│
│  │      │            │鄉與臺南市│9272號行動電話│1包   │        │品，累犯，處有期徒│
│  │      │            │交界某處  │撥打至被告所有│      │        │刑柒年捌月。未扣案│
│  │      │            │          │使用之00000000│      │        │之販賣第一級毒品所│
│  │      │            │          │48號行動電話表│      │        │得新臺幣壹仟元沒收│
│  │      │            │          │示欲購買毒品，│      │        │之，如全部或一部不│
│  │      │            │          │被告接獲電話後│      │        │能沒收時，以其財產│
│  │      │            │          │即約定左述時間│      │        │抵償之；未扣案之０│
│  │      │            │          │及地點，與其見│      │        │000000000│
│  │      │            │          │面交易        │      │        │號行動電話（含ＳＩ│
│  │      │            │          │              │      │        │Ｍ卡）壹支，沒收之│
│  │      │            │          │              │      │        │，如全部或一部不能│
│  │      │            │          │              │      │        │沒收時，追徵其價額│
│  │      │            │          │              │      │        │。                │
├─┼───┼──────┼─────┼───────┼───┼────┼─────────┤
│33│林煌翔│98年9月17日 │臺南市大同│林煌翔以091350│海洛因│1,000元 │乙○○販賣第一級毒│
│  │      │            │路某加油站│9272號行動電話│1包   │        │品，累犯，處有期徒│
│  │      │            │          │撥打至被告所有│      │        │刑柒年捌月。未扣案│
│  │      │            │          │使用之00000000│      │        │之販賣第一級毒品所│
│  │      │            │          │48號行動電話表│      │        │得新臺幣壹仟元沒收│
│  │      │            │          │示欲購買毒品，│      │        │之，如全部或一部不│
│  │      │            │          │被告接獲電話後│      │        │能沒收時，以其財產│
│  │      │            │          │即約定左述時間│      │        │抵償之；未扣案之０│
│  │      │            │          │及地點，與其見│      │        │000000000│
│  │      │            │          │面交易        │      │        │號行動電話（含ＳＩ│
│  │      │            │          │              │      │        │Ｍ卡）壹支，沒收之│
│  │      │            │          │              │      │        │，如全部或一部不能│
│  │      │            │          │              │      │        │沒收時，追徵其價額│
│  │      │            │          │              │      │        │。                │
├─┼───┼──────┼─────┼───────┼───┼────┼─────────┤
│34│林煌翔│98年9月18日 │臺南縣永康│林煌翔以091350│海洛因│1,000元 │乙○○販賣第一級毒│
│  │      │            │市崑山科技│9272號行動電話│1包   │        │品，累犯，處有期徒│
│  │      │            │大學附近  │撥打至被告所有│      │        │刑柒年捌月。未扣案│
│  │      │            │          │使用之00000000│      │        │之販賣第一級毒品所│
│  │      │            │          │48號行動電話表│      │        │得新臺幣壹仟元沒收│
│  │      │            │          │示欲購買毒品，│      │        │之，如全部或一部不│
│  │      │            │          │被告接獲電話後│      │        │能沒收時，以其財產│
│  │      │            │          │即約定左述時間│      │        │抵償之；未扣案之０│
│  │      │            │          │及地點，與其見│      │        │000000000│
│  │      │            │          │面交易        │      │        │號行動電話（含ＳＩ│
│  │      │            │          │              │      │        │Ｍ卡）壹支，沒收之│
│  │      │            │          │              │      │        │，如全部或一部不能│
│  │      │            │          │              │      │        │沒收時，追徵其價額│
│  │      │            │          │              │      │        │。                │
├─┼───┼──────┼─────┼───────┼───┼────┼─────────┤
│35│林煌翔│98年9月19日 │臺南縣永康│林煌翔以091350│海洛因│2,500元 │乙○○販賣第一級毒│
│  │      │            │市崑山科技│9272號行動電話│1包   │        │品，累犯，處有期徒│
│  │      │            │大學附近  │撥打至被告所有│      │        │刑柒年捌月。未扣案│
│  │      │            │          │使用之00000000│      │        │之販賣第一級毒品所│
│  │      │            │          │48號行動電話表│      │        │得新臺幣貳仟伍佰元│
│  │      │            │          │示欲購買毒品，│      │        │沒收之，如全部或一│
│  │      │            │          │被告接獲電話後│      │        │部不能沒收時，以其│
│  │      │            │          │即約定左述時間│      │        │財產抵償之；未扣案│
│  │      │            │          │及地點，與其見│      │        │之00000000│
│  │      │            │          │面交易        │      │        │四八號行動電話（含│
│  │      │            │          │              │      │        │ＳＩＭ卡）壹支，沒│
│  │      │            │          │              │      │        │收之，如全部或一部│
│  │      │            │          │              │      │        │不能沒收時，追徵其│
│  │      │            │          │              │      │        │價額。            │
├─┼───┼──────┼─────┼───────┼───┼────┼─────────┤
│36│林煌翔│98年9月25日 │臺南縣仁德│林煌翔以091350│海洛因│2,500元 │乙○○販賣第一級毒│
│  │      │            │鄉與臺南市│9272號行動電話│1包   │        │品，累犯，處有期徒│
│  │      │            │交界某處  │撥打至被告所有│      │        │刑柒年捌月。未扣案│
│  │      │            │          │使用之00000000│      │        │之販賣第一級毒品所│
│  │      │            │          │48號行動電話表│      │        │得新臺幣貳仟伍佰元│
│  │      │            │          │示欲購買毒品，│      │        │沒收之，如全部或一│
│  │      │            │          │被告接獲電話後│      │        │部不能沒收時，以其│
│  │      │            │          │即約定左述時間│      │        │財產抵償之；未扣案│
│  │      │            │          │及地點，與其見│      │        │之00000000│
│  │      │            │          │面交易        │      │        │四八號行動電話（含│
│  │      │            │          │              │      │        │ＳＩＭ卡）壹支，沒│
│  │      │            │          │              │      │        │收之，如全部或一部│
│  │      │            │          │              │      │        │不能沒收時，追徵其│
│  │      │            │          │              │      │        │價額。            │
├─┼───┼──────┼─────┼───────┼───┼────┼─────────┤
│37│林煌翔│98年9月28日 │臺南縣仁德│林煌翔以091350│海洛因│2,500元 │乙○○販賣第一級毒│
│  │      │            │鄉與臺南市│9272號行動電話│1包   │        │品，累犯，處有期徒│
│  │      │            │交界某處  │撥打至被告所有│      │        │刑柒年捌月。未扣案│
│  │      │            │          │使用之00000000│      │        │之販賣第一級毒品所│
│  │      │            │          │48號行動電話表│      │        │得新臺幣貳仟伍佰元│
│  │      │            │          │示欲購買毒品，│      │        │沒收之，如全部或一│
│  │      │            │          │被告接獲電話後│      │        │部不能沒收時，以其│
│  │      │            │          │即約定左述時間│      │        │財產抵償之；未扣案│
│  │      │            │          │及地點，與其見│      │        │之00000000│
│  │      │            │          │面交易        │      │        │四八號行動電話（含│
│  │      │            │          │              │      │        │ＳＩＭ卡）壹支，沒│
│  │      │            │          │              │      │        │收之，如全部或一部│
│  │      │            │          │              │      │        │不能沒收時，追徵其│
│  │      │            │          │              │      │        │價額。            │
├─┼───┼──────┼─────┼───────┼───┼────┼─────────┤
│38│林煌翔│98年9月28日 │臺南縣仁德│林煌翔以091350│海洛因│1,000元 │乙○○販賣第一級毒│
│  │      │            │鄉仁德交流│9272號行動電話│1包   │        │品，累犯，處有期徒│
│  │      │            │道下      │撥打至被告所有│      │        │刑柒年捌月。未扣案│
│  │      │            │          │使用之00000000│      │        │之販賣第一級毒品所│
│  │      │            │          │48號行動電話表│      │        │得新臺幣壹仟元沒收│
│  │      │            │          │示欲購買毒品，│      │        │之，如全部或一部不│
│  │      │            │          │被告接獲電話後│      │        │能沒收時，以其財產│
│  │      │            │          │即約定左述時間│      │        │抵償之；未扣案之０│
│  │      │            │          │及地點，與其見│      │        │000000000│
│  │      │            │          │面交易        │      │        │號行動電話（含ＳＩ│
│  │      │            │          │              │      │        │Ｍ卡）壹支，沒收之│
│  │      │            │          │              │      │        │，如全部或一部不能│
│  │      │            │          │              │      │        │沒收時，追徵其價額│
│  │      │            │          │              │      │        │。                │
├─┼───┼──────┼─────┼───────┼───┼────┼─────────┤
│39│林煌翔│98年10月1日 │臺南縣仁德│林煌翔以091350│海洛因│1,000元 │乙○○販賣第一級毒│
│  │      │            │鄉與臺南市│9272號行動電話│1包   │        │品，累犯，處有期徒│
│  │      │            │交界某處  │撥打至被告所有│      │        │刑柒年捌月。未扣案│
│  │      │            │          │使用之00000000│      │        │之販賣第一級毒品所│
│  │      │            │          │48號行動電話表│      │        │得新臺幣壹仟元沒收│
│  │      │            │          │示欲購買毒品，│      │        │之，如全部或一部不│
│  │      │            │          │被告接獲電話後│      │        │能沒收時，以其財產│
│  │      │            │          │即約定左述時間│      │        │抵償之；未扣案之０│
│  │      │            │          │及地點，與其見│      │        │000000000│
│  │      │            │          │面交易        │      │        │號行動電話（含ＳＩ│
│  │      │            │          │              │      │        │Ｍ卡）壹支，沒收之│
│  │      │            │          │              │      │        │，如全部或一部不能│
│  │      │            │          │              │      │        │沒收時，追徵其價額│
│  │      │            │          │              │      │        │。                │
├─┼───┼──────┼─────┼───────┼───┼────┼─────────┤
│40│林煌翔│98年10月6日 │臺南縣仁德│林煌翔以091350│海洛因│1,000元 │乙○○販賣第一級毒│
│  │      │            │鄉與臺南市│9272號行動電話│1包   │        │品，累犯，處有期徒│
│  │      │            │交界某處  │撥打至被告所有│      │        │刑柒年捌月。未扣案│
│  │      │            │          │使用之00000000│      │        │之販賣第一級毒品所│
│  │      │            │          │48號行動電話表│      │        │得新臺幣壹仟元沒收│
│  │      │            │          │示欲購買毒品，│      │        │之，如全部或一部不│
│  │      │            │          │被告接獲電話後│      │        │能沒收時，以其財產│
│  │      │            │          │即約定左述時間│      │        │抵償之；未扣案之０│
│  │      │            │          │及地點，與其見│      │        │000000000│
│  │      │            │          │面交易        │      │        │號行動電話（含ＳＩ│
│  │      │            │          │              │      │        │Ｍ卡）壹支，沒收之│
│  │      │            │          │              │      │        │，如全部或一部不能│
│  │      │            │          │              │      │        │沒收時，追徵其價額│
│  │      │            │          │              │      │        │。                │
├─┼───┼──────┼─────┼───────┼───┼────┼─────────┤
│41│林煌翔│98年10月10日│臺南縣仁德│林煌翔以091350│海洛因│1,000元 │乙○○販賣第一級毒│
│  │      │            │鄉與臺南市│9272號行動電話│1包   │        │品，累犯，處有期徒│
│  │      │            │交界某處  │撥打至被告所有│      │        │刑柒年捌月。未扣案│
│  │      │            │          │使用之00000000│      │        │之販賣第一級毒品所│
│  │      │            │          │48號行動電話表│      │        │得新臺幣壹仟元沒收│
│  │      │            │          │示欲購買毒品，│      │        │之，如全部或一部不│
│  │      │            │          │被告接獲電話後│      │        │能沒收時，以其財產│
│  │      │            │          │即約定左述時間│      │        │抵償之；未扣案之０│
│  │      │            │          │及地點，與其見│      │        │000000000│
│  │      │            │          │面交易        │      │        │號行動電話（含ＳＩ│
│  │      │            │          │              │      │        │Ｍ卡）壹支，沒收之│
│  │      │            │          │              │      │        │，如全部或一部不能│
│  │      │            │          │              │      │        │沒收時，追徵其價額│
│  │      │            │          │              │      │        │。                │
├─┼───┼──────┼─────┼───────┼───┼────┼─────────┤
│42│林煌翔│98年10月14日│臺南市忠義│林煌翔以091350│海洛因│1,000元 │乙○○販賣第一級毒│
│  │      │            │路某處    │9272號行動電話│1包   │        │品，累犯，處有期徒│
│  │      │            │          │撥打至被告所有│      │        │刑柒年捌月。未扣案│
│  │      │            │          │使用之00000000│      │        │之販賣第一級毒品所│
│  │      │            │          │48號行動電話表│      │        │得新臺幣壹仟元沒收│
│  │      │            │          │示欲購買毒品，│      │        │之，如全部或一部不│
│  │      │            │          │被告接獲電話後│      │        │能沒收時，以其財產│
│  │      │            │          │即約定左述時間│      │        │抵償之；未扣案之０│
│  │      │            │          │及地點，與其見│      │        │000000000│
│  │      │            │          │面交易        │      │        │號行動電話（含ＳＩ│
│  │      │            │          │              │      │        │Ｍ卡）壹支，沒收之│
│  │      │            │          │              │      │        │，如全部或一部不能│
│  │      │            │          │              │      │        │沒收時，追徵其價額│
│  │      │            │          │              │      │        │。                │
├─┼───┼──────┼─────┼───────┼───┼────┼─────────┤
│43│林煌翔│98年10月21日│臺南市忠義│林煌翔以091350│海洛因│1,000元 │乙○○販賣第一級毒│
│  │      │            │路某處    │9272號行動電話│1包   │        │品，累犯，處有期徒│
│  │      │            │          │撥打至被告所有│      │        │刑柒年捌月。未扣案│
│  │      │            │          │使用之00000000│      │        │之販賣第一級毒品所│
│  │      │            │          │48號行動電話表│      │        │得新臺幣壹仟元沒收│
│  │      │            │          │示欲購買毒品，│      │        │之，如全部或一部不│
│  │      │            │          │被告接獲電話後│      │        │能沒收時，以其財產│
│  │      │            │          │即約定左述時間│      │        │抵償之；未扣案之０│
│  │      │            │          │及地點，與其見│      │        │000000000│
│  │      │            │          │面交易        │      │        │號行動電話（含ＳＩ│
│  │      │            │          │              │      │        │Ｍ卡）壹支，沒收之│
│  │      │            │          │              │      │        │，如全部或一部不能│
│  │      │            │          │              │      │        │沒收時，追徵其價額│
│  │      │            │          │              │      │        │。                │
├─┼───┼──────┼─────┼───────┼───┼────┼─────────┤
│44│林煌翔│98年10月24日│臺南市忠義│林煌翔以091350│海洛因│1,000元 │乙○○販賣第一級毒│
│  │      │            │路某處    │9272號行動電話│1包   │        │品，累犯，處有期徒│
│  │      │            │          │撥打至被告所有│      │        │刑柒年捌月。未扣案│
│  │      │            │          │使用之00000000│      │        │之販賣第一級毒品所│
│  │      │            │          │48號行動電話表│      │        │得新臺幣壹仟元沒收│
│  │      │            │          │示欲購買毒品，│      │        │之，如全部或一部不│
│  │      │            │          │被告接獲電話後│      │        │能沒收時，以其財產│
│  │      │            │          │即約定左述時間│      │        │抵償之；未扣案之０│
│  │      │            │          │及地點，與其見│      │        │000000000│
│  │      │            │          │面交易        │      │        │號行動電話（含ＳＩ│
│  │      │            │          │              │      │        │Ｍ卡）壹支，沒收之│
│  │      │            │          │              │      │        │，如全部或一部不能│
│  │      │            │          │              │      │        │沒收時，追徵其價額│
│  │      │            │          │              │      │        │。                │
├─┼───┼──────┼─────┼───────┼───┼────┼─────────┤
│45│林稚斌│98年9月30日 │臺南市民生│林稚斌以098622│海洛因│1,000元 │乙○○販賣第一級毒│
│  │      │            │路與忠義路│9121號行動電話│1包   │        │品，累犯，處有期徒│
│  │      │            │口之7-11便│撥打至被告所有│      │        │刑柒年捌月。未扣案│
│  │      │            │利商店前  │使用之00000000│      │        │之販賣第一級毒品所│
│  │      │            │          │48號行動電話表│      │        │得新臺幣壹仟元沒收│
│  │      │            │          │示欲購買毒品，│      │        │之，如全部或一部不│
│  │      │            │          │被告接獲電話後│      │        │能沒收時，以其財產│
│  │      │            │          │即約定左述時間│      │        │抵償之；未扣案之０│
│  │      │            │          │及地點，與其見│      │        │000000000│
│  │      │            │          │面交易        │      │        │號行動電話（含ＳＩ│
│  │      │            │          │              │      │        │Ｍ卡）壹支，沒收之│
│  │      │            │          │              │      │        │，如全部或一部不能│
│  │      │            │          │              │      │        │沒收時，追徵其價額│
│  │      │            │          │              │      │        │。                │
├─┼───┼──────┼─────┼───────┼───┼────┼─────────┤
│46│林稚斌│98年10月1日 │臺南縣仁德│林稚斌以098622│海洛因│2,000元 │乙○○販賣第一級毒│
│  │      │            │鄉○○路底│9121號行動電話│1包   │        │品，累犯，處有期徒│
│  │      │            │之上廟公廟│撥打至被告所有│      │        │刑柒年捌月。未扣案│
│  │      │            │對面麵攤前│使用之00000000│      │        │之販賣第一級毒品所│
│  │      │            │          │48號行動電話表│      │        │得新臺幣貳仟元沒收│
│  │      │            │          │示欲購買毒品，│      │        │之，如全部或一部不│
│  │      │            │          │被告接獲電話後│      │        │能沒收時，以其財產│
│  │      │            │          │即約定左述時間│      │        │抵償之；未扣案之０│
│  │      │            │          │及地點，與其見│      │        │000000000│
│  │      │            │          │面交易        │      │        │號行動電話（含ＳＩ│
│  │      │            │          │              │      │        │Ｍ卡）壹支，沒收之│
│  │      │            │          │              │      │        │，如全部或一部不能│
│  │      │            │          │              │      │        │沒收時，追徵其價額│
│  │      │            │          │              │      │        │。                │
├─┼───┼──────┼─────┼───────┼───┼────┼─────────┤
│47│林稚斌│98年10月11日│臺南市民生│林稚斌以098622│海洛因│1,000元 │乙○○販賣第一級毒│
│  │      │            │路與忠義路│9121號行動電話│1包   │        │品，累犯，處有期徒│
│  │      │            │口之7-11便│撥打至被告所有│      │        │刑柒年捌月。未扣案│
│  │      │            │利商店前  │使用之00000000│      │        │之販賣第一級毒品所│
│  │      │            │          │48號行動電話表│      │        │得新臺幣壹仟元沒收│
│  │      │            │          │示欲購買毒品，│      │        │之，如全部或一部不│
│  │      │            │          │被告接獲電話後│      │        │能沒收時，以其財產│
│  │      │            │          │即約定左述時間│      │        │抵償之；未扣案之０│
│  │      │            │          │及地點，與其見│      │        │000000000│
│  │      │            │          │面交易        │      │        │號行動電話（含ＳＩ│
│  │      │            │          │              │      │        │Ｍ卡）壹支，沒收之│
│  │      │            │          │              │      │        │，如全部或一部不能│
│  │      │            │          │              │      │        │沒收時，追徵其價額│
│  │      │            │          │              │      │        │。                │
├─┼───┼──────┼─────┼───────┼───┼────┼─────────┤
│48│林稚斌│98年10月17日│臺南市民生│林稚斌以098622│海洛因│1,000元 │乙○○販賣第一級毒│
│  │      │            │路與忠義路│9121號行動電話│1包   │        │品，累犯，處有期徒│
│  │      │            │口之7-11便│撥打至被告所有│      │        │刑柒年捌月。未扣案│
│  │      │            │利商店前  │使用之00000000│      │        │之販賣第一級毒品所│
│  │      │            │          │48號行動電話表│      │        │得新臺幣壹仟元沒收│
│  │      │            │          │示欲購買毒品，│      │        │之，如全部或一部不│
│  │      │            │          │被告接獲電話後│      │        │能沒收時，以其財產│
│  │      │            │          │即約定左述時間│      │        │抵償之；未扣案之０│
│  │      │            │          │及地點，與其見│      │        │000000000│
│  │      │            │          │面交易        │      │        │號行動電話（含ＳＩ│
│  │      │            │          │              │      │        │Ｍ卡）壹支，沒收之│
│  │      │            │          │              │      │        │，如全部或一部不能│
│  │      │            │          │              │      │        │沒收時，追徵其價額│
│  │      │            │          │              │      │        │。                │
├─┼───┼──────┼─────┼───────┼───┼────┼─────────┤
│49│林稚斌│98年10月19日│臺南縣仁德│林稚斌以098622│海洛因│1,000元 │乙○○販賣第一級毒│
│  │      │            │鄉家樂福賣│9121號行動電話│1包   │        │品，累犯，處有期徒│
│  │      │            │場前      │撥打至被告所有│      │        │刑柒年捌月。未扣案│
│  │      │            │          │使用之00000000│      │        │之販賣第一級毒品所│
│  │      │            │          │48號行動電話表│      │        │得新臺幣壹仟元沒收│
│  │      │            │          │示欲購買毒品，│      │        │之，如全部或一部不│
│  │      │            │          │被告接獲電話後│      │        │能沒收時，以其財產│
│  │      │            │          │即約定左述時間│      │        │抵償之；未扣案之０│
│  │      │            │          │及地點，與其見│      │        │000000000│
│  │      │            │          │面交易        │      │        │號行動電話（含ＳＩ│
│  │      │            │          │              │      │        │Ｍ卡）壹支，沒收之│
│  │      │            │          │              │      │        │，如全部或一部不能│
│  │      │            │          │              │      │        │沒收時，追徵其價額│
│  │      │            │          │              │      │        │。                │
├─┼───┼──────┼─────┼───────┼───┼────┼─────────┤
│50│林稚斌│98年10月20日│臺南市民生│林稚斌以098622│海洛因│1,000元 │乙○○販賣第一級毒│
│  │      │            │路與忠義路│9121號行動電話│1包   │        │品，累犯，處有期徒│
│  │      │            │口之7-11便│撥打至被告所有│      │        │刑柒年捌月。未扣案│
│  │      │            │利商店前  │使用之00000000│      │        │之販賣第一級毒品所│
│  │      │            │          │48號行動電話表│      │        │得新臺幣壹仟元沒收│
│  │      │            │          │示欲購買毒品，│      │        │之，如全部或一部不│
│  │      │            │          │被告接獲電話後│      │        │能沒收時，以其財產│
│  │      │            │          │即約定左述時間│      │        │抵償之；未扣案之０│
│  │      │            │          │及地點，與其見│      │        │000000000│
│  │      │            │          │面交易        │      │        │號行動電話（含ＳＩ│
│  │      │            │          │              │      │        │Ｍ卡）壹支，沒收之│
│  │      │            │          │              │      │        │，如全部或一部不能│
│  │      │            │          │              │      │        │沒收時，追徵其價額│
│  │      │            │          │              │      │        │。                │
├─┼───┼──────┼─────┼───────┼───┼────┼─────────┤
│51│林稚斌│98年10月21日│臺南市民生│林稚斌以098622│海洛因│1,000元 │乙○○販賣第一級毒│
│  │      │            │路與忠義路│9121號行動電話│1包   │        │品，累犯，處有期徒│
│  │      │            │口之7-11便│撥打至被告所有│      │        │刑柒年捌月。未扣案│
│  │      │            │利商店前  │使用之00000000│      │        │之販賣第一級毒品所│
│  │      │            │          │48號行動電話表│      │        │得新臺幣壹仟元沒收│
│  │      │            │          │示欲購買毒品，│      │        │之，如全部或一部不│
│  │      │            │          │被告接獲電話後│      │        │能沒收時，以其財產│
│  │      │            │          │即約定左述時間│      │        │抵償之；未扣案之０│
│  │      │            │          │及地點，與其見│      │        │000000000│
│  │      │            │          │面交易        │      │        │號行動電話（含ＳＩ│
│  │      │            │          │              │      │        │Ｍ卡）壹支，沒收之│
│  │      │            │          │              │      │        │，如全部或一部不能│
│  │      │            │          │              │      │        │沒收時，追徵其價額│
│  │      │            │          │              │      │        │。                │
├─┼───┼──────┼─────┼───────┼───┼────┼─────────┤
│52│林稚斌│98年10月26日│臺南縣仁德│林稚斌以098622│海洛因│1,000元 │乙○○販賣第一級毒│
│  │      │            │鄉家樂福賣│9121號行動電話│1包   │        │品，累犯，處有期徒│
│  │      │            │場前      │撥打至被告所有│      │        │刑柒年捌月。未扣案│
│  │      │            │          │使用之00000000│      │        │之販賣第一級毒品所│
│  │      │            │          │48號行動電話表│      │        │得新臺幣壹仟元沒收│
│  │      │            │          │示欲購買毒品，│      │        │之，如全部或一部不│
│  │      │            │          │被告接獲電話後│      │        │能沒收時，以其財產│
│  │      │            │          │即約定左述時間│      │        │抵償之；未扣案之０│
│  │      │            │          │及地點，與其見│      │        │000000000│
│  │      │            │          │面交易        │      │        │號行動電話（含ＳＩ│
│  │      │            │          │              │      │        │Ｍ卡）壹支，沒收之│
│  │      │            │          │              │      │        │，如全部或一部不能│
│  │      │            │          │              │      │        │沒收時，追徵其價額│
│  │      │            │          │              │      │        │。                │
├─┼───┼──────┼─────┼───────┼───┼────┼─────────┤
│53│林稚斌│98年11月1日 │臺南縣仁德│林稚斌以098622│海洛因│1,500元 │乙○○販賣第一級毒│
│  │      │            │鄉家樂福賣│9121號行動電話│1包   │        │品，累犯，處有期徒│
│  │      │            │場前      │撥打至被告所有│      │        │刑柒年捌月。未扣案│
│  │      │            │          │使用之00000000│      │        │之販賣第一級毒品所│
│  │      │            │          │48號行動電話表│      │        │得新臺幣壹仟伍佰元│
│  │      │            │          │示欲購買毒品，│      │        │沒收之，如全部或一│
│  │      │            │          │被告接獲電話後│      │        │部不能沒收時，以其│
│  │      │            │          │即約定左述時間│      │        │財產抵償之；未扣案│
│  │      │            │          │及地點，與其見│      │        │之00000000│
│  │      │            │          │面交易        │      │        │四八號行動電話（含│
│  │      │            │          │              │      │        │ＳＩＭ卡）壹支，沒│
│  │      │            │          │              │      │        │收之，如全部或一部│
│  │      │            │          │              │      │        │不能沒收時，追徵其│
│  │      │            │          │              │      │        │價額。            │
├─┼───┼──────┼─────┼───────┼───┼────┼─────────┤
│54│林稚斌│98年11月14日│臺南縣永康│林稚斌以098622│海洛因│1,000元 │乙○○販賣第一級毒│
│  │      │            │市○○路與│9121號行動電話│1包   │        │品，累犯，處有期徒│
│  │      │            │大灣路口附│撥打至被告所有│      │        │刑柒年捌月。未扣案│
│  │      │            │近高速公路│使用之00000000│      │        │之販賣第一級毒品所│
│  │      │            │交流道下  │99號行動電話表│      │        │得新臺幣壹仟元沒收│
│  │      │            │          │示欲購買毒品，│      │        │之，如全部或一部不│
│  │      │            │          │被告接獲電話後│      │        │能沒收時，以其財產│
│  │      │            │          │即約定左述時間│      │        │抵償之；未扣案之０│
│  │      │            │          │及地點，與其見│      │        │000000000│
│  │      │            │          │面交易        │      │        │號行動電話（含ＳＩ│
│  │      │            │          │              │      │        │Ｍ卡）壹支，沒收之│
│  │      │            │          │              │      │        │，如全部或一部不能│
│  │      │            │          │              │      │        │沒收時，追徵其價額│
│  │      │            │          │              │      │        │。                │
├─┼───┼──────┼─────┼───────┼───┼────┼─────────┤
│55│林稚斌│99年1月4日  │臺南市金華│林稚斌以095573│海洛因│1,500元 │乙○○販賣第一級毒│
│  │      │            │路與新孝路│3645號行動電話│1包   │        │品，累犯，處有期徒│
│  │      │            │口之7-11便│撥打至被告所有│      │        │刑柒年捌月。未扣案│
│  │      │            │利商店前  │使用之00000000│      │        │之販賣第一級毒品所│
│  │      │            │          │34號行動電話表│      │        │得新臺幣壹仟伍佰元│
│  │      │            │          │示欲購買毒品，│      │        │沒收之，如全部或一│
│  │      │            │          │被告接獲電話後│      │        │部不能沒收時，以其│
│  │      │            │          │即約定左述時間│      │        │財產抵償之；扣案之│
│  │      │            │          │及地點，與其見│      │        │000000000│
│  │      │            │          │面交易        │      │        │四號行動電話（ＮＯ│
│  │      │            │          │              │      │        │ＫＩＡ牌、序號：三│
│  │      │            │          │              │      │        │000000000│
│  │      │            │          │              │      │        │八三八八八號、含Ｓ│
│  │      │            │          │              │      │        │ＩＭ卡一張）壹支，│
│  │      │            │          │              │      │        │沒收之。          │
├─┼───┼──────┼─────┼───────┼───┼────┼─────────┤
│56│楊榮俊│98年9月17日 │臺南縣仁德│楊榮俊以06-270│海洛因│1,000元 │乙○○販賣第一級毒│
│  │      │            │鄉公所後方│7134號、06-336│1包   │        │品，累犯，處有期徒│
│  │      │            │          │1374號電話、03│      │        │刑拾伍年陸月。未扣│
│  │      │            │          │00000000號行動│      │        │案之販賣第一級毒品│
│  │      │            │          │電話撥打至被告│      │        │所得新臺幣壹仟元沒│
│  │      │            │          │所有使用之0916│      │        │收之，如全部或一部│
│  │      │            │          │549548號行動電│      │        │不能沒收時，以其財│
│  │      │            │          │話表示欲購買毒│      │        │產抵償之；未扣案之│
│  │      │            │          │品，被告接獲電│      │        │00000000四│
│  │      │            │          │話後即約定左述│      │        │八號行動電話（含Ｓ│
│  │      │            │          │時間及地點，與│      │        │ＩＭ卡）壹支，沒收│
│  │      │            │          │其見面交易    │      │        │之，如全部或一部不│
│  │      │            │          │              │      │        │能沒收時，追徵其價│
│  │      │            │          │              │      │        │額。              │
├─┼───┼──────┼─────┼───────┼───┼────┼─────────┤
│57│楊榮俊│98年9月22日 │臺南縣永康│楊榮俊以06-595│海洛因│1,500元 │乙○○販賣第一級毒│
│  │      │            │市崑山科技│7406號、06-272│1包   │        │品，累犯，處有期徒│
│  │      │            │大學旁之7-│0441號電話撥打│      │        │刑拾伍年陸月。未扣│
│  │      │            │11便利商店│至被告所有使用│      │        │案之販賣第一級毒品│
│  │      │            │前        │之0000000000號│      │        │所得新臺幣壹仟伍佰│
│  │      │            │          │行動電話表示欲│      │        │元沒收之，如全部或│
│  │      │            │          │購買毒品，被告│      │        │一部不能沒收時，以│
│  │      │            │          │接獲電話後即約│      │        │其財產抵償之；未扣│
│  │      │            │          │定左述時間及地│      │        │案之0000000│
│  │      │            │          │點，與其見面交│      │        │五四八號行動電話（│
│  │      │            │          │易            │      │        │含ＳＩＭ卡）壹支，│
│  │      │            │          │              │      │        │沒收之，如全部或一│
│  │      │            │          │              │      │        │部不能沒收時，追徵│
│  │      │            │          │              │      │        │其價額。          │
├─┼───┼──────┼─────┼───────┼───┼────┼─────────┤
│58│楊榮俊│98年9月25日 │臺南市與臺│楊榮俊以06-595│海洛因│1,000元 │乙○○販賣第一級毒│
│  │      │            │南縣仁德鄉│3917號電話、03│1包   │        │品，累犯，處有期徒│
│  │      │            │交界處之金│00000000號行動│      │        │刑拾伍年陸月。未扣│
│  │      │            │滿座釣蝦場│電話撥打至被告│      │        │案之販賣第一級毒品│
│  │      │            │          │所有使用之0916│      │        │所得新臺幣壹仟元沒│
│  │      │            │          │549548號行動電│      │        │收之，如全部或一部│
│  │      │            │          │話表示欲購買毒│      │        │不能沒收時，以其財│
│  │      │            │          │品，被告接獲電│      │        │產抵償之；未扣案之│
│  │      │            │          │話後即約定左述│      │        │00000000四│
│  │      │            │          │時間及地點，與│      │        │八號行動電話（含Ｓ│
│  │      │            │          │其見面交易    │      │        │ＩＭ卡）壹支，沒收│
│  │      │            │          │              │      │        │之，如全部或一部不│
│  │      │            │          │              │      │        │能沒收時，追徵其價│
│  │      │            │          │              │      │        │額。              │
├─┼───┼──────┼─────┼───────┼───┼────┼─────────┤
│59│楊榮俊│98年9月28日 │臺南市與臺│楊榮俊以06-270│海洛因│500元   │乙○○販賣第一級毒│
│  │      │            │南縣仁德鄉│7134號電話撥打│1包   │        │品，累犯，處有期徒│
│  │      │            │交界處之金│至被告所有使用│      │        │刑拾伍年陸月。未扣│
│  │      │            │滿座釣蝦場│之0000000000號│      │        │案之販賣第一級毒品│
│  │      │            │          │行動電話表示欲│      │        │所得新臺幣伍佰元沒│
│  │      │            │          │購買毒品，被告│      │        │收之，如全部或一部│
│  │      │            │          │接獲電話後即約│      │        │不能沒收時，以其財│
│  │      │            │          │定左述時間及地│      │        │產抵償之；未扣案之│
│  │      │            │          │點，與其見面交│      │        │00000000四│
│  │      │            │          │易            │      │        │八號行動電話（含Ｓ│
│  │      │            │          │              │      │        │ＩＭ卡）壹支，沒收│
│  │      │            │          │              │      │        │之，如全部或一部不│
│  │      │            │          │              │      │        │能沒收時，追徵其價│
│  │      │            │          │              │      │        │額。              │
├─┼───┼──────┼─────┼───────┼───┼────┼─────────┤
│60│楊榮俊│98年9月28日 │臺南市與臺│楊榮俊以06-208│海洛因│1,000元 │乙○○販賣第一級毒│
│  │      │            │南縣仁德鄉│9494號、06-336│1包   │        │品，累犯，處有期徒│
│  │      │            │交界處之金│1374號電話撥打│      │        │刑拾伍年陸月。未扣│
│  │      │            │滿座釣蝦場│至被告所有使用│      │        │案之販賣第一級毒品│
│  │      │            │          │之0000000000號│      │        │所得新臺幣壹仟元沒│
│  │      │            │          │行動電話表示欲│      │        │收之，如全部或一部│
│  │      │            │          │購買毒品，被告│      │        │不能沒收時，以其財│
│  │      │            │          │接獲電話後即約│      │        │產抵償之；未扣案之│
│  │      │            │          │定左述時間及地│      │        │00000000四│
│  │      │            │          │點，與其見面交│      │        │八號行動電話（含Ｓ│
│  │      │            │          │易            │      │        │ＩＭ卡）壹支，沒收│
│  │      │            │          │              │      │        │之，如全部或一部不│
│  │      │            │          │              │      │        │能沒收時，追徵其價│
│  │      │            │          │              │      │        │額。              │
├─┼───┼──────┼─────┼───────┼───┼────┼─────────┤
│61│楊榮俊│98年9月29日 │臺南縣嘉南│楊榮俊以06-202│海洛因│1,000元 │乙○○販賣第一級毒│
│  │      │            │療養院附近│1054號、06-336│1包   │        │品，累犯，處有期徒│
│  │      │            │          │1374號電話撥打│      │        │刑拾伍年陸月。未扣│
│  │      │            │          │至被告所有使用│      │        │案之販賣第一級毒品│
│  │      │            │          │之0000000000號│      │        │所得新臺幣壹仟元沒│
│  │      │            │          │行動電話表示欲│      │        │收之，如全部或一部│
│  │      │            │          │購買毒品，被告│      │        │不能沒收時，以其財│
│  │      │            │          │接獲電話後即約│      │        │產抵償之；未扣案之│
│  │      │            │          │定左述時間及地│      │        │00000000四│
│  │      │            │          │點，與其見面交│      │        │八號行動電話（含Ｓ│
│  │      │            │          │易            │      │        │ＩＭ卡）壹支，沒收│
│  │      │            │          │              │      │        │之，如全部或一部不│
│  │      │            │          │              │      │        │能沒收時，追徵其價│
│  │      │            │          │              │      │        │額。              │
└─┴───┴──────┴─────┴───────┴───┴────┴─────────┘

司法院資訊處製作；財團法人民間司法改革基金會備份。
